臺灣宜蘭地方法院刑事判決
110年度訴字第365號
公  訴  人  臺灣宜蘭地方檢察署檢察官
被      告  陳世平




選任辯護人  林忠熙律師
被      告  李宜庭



選任辯護人  洪維駿律師
            李岳洋律師
上列被告等因組織犯罪防制條例等案件，經檢察官提起公訴 （1
10年度少連偵字第61號、110年度少連偵字第70號、110年度少連
偵字第98號、110年度少連偵字第99號、110年度偵字第4247號、
110年度偵字第4639號、110年度偵字第4709號、110年度偵字第6
277號、110年度偵字第6321號、110年度偵字第6895號），本院
判決如下：
    主  文
甲丑○○犯如附表一所示之罪，各處如附表一所示之刑。應執行有
期徒刑柒年。未扣案犯罪所得新臺幣捌佰陸拾貳萬捌仟陸佰捌拾
參元沒收，於全部或一部不能沒收或不宜執行沒收時，追徵其價
額
。宙○○犯如附表二所示之罪，各處如附表二所示之刑。應執行有
期徒刑肆年。未扣案犯罪所得新臺幣柒萬肆仟貳佰零陸元沒收，
於全部或一部不能沒收或不宜執行沒收時，追徵其價額
。    犯罪事
實一、緣田偉志(未到案)與甲丑○○等人於民國110年5月初某日起
    ，共同主持、操縱、指揮由甲ｘ○○、宙○○、酉○○、ｃ○○、ｆ○○
    、Ｄ○○、甲寅○○、甲Ｎ○○、Ｖ○○、甲Ｓ○○、甲Ａ○○、Ｗ○○、少年趙
    ○、少年馮○嘉、少年張○鈞、少年林○生、少年陳○哲及少年
    黃○浩(以上成年被告部分，均另行審結，少年6人，涉嫌加
    重詐欺等罪嫌部分，由本院少年法庭審理中)等3人以上所組
    成以實施詐術為手段，具有持續性、牟利性之有結構性詐欺
    集團犯罪組織後，共同意圖為自己不法之所有，基於3人以上
    共同詐欺取財之犯意聯絡，由暱稱「小偉」、「北海道」、
    「豹頑皮」、「大牛」、「ACE」(以上5人，皆於中國大陸
    地區境外機房操控)、甲丑○○及田偉志等7人透過通訊軟體te
    legram(俗稱紙飛機)群組指揮上開詐欺集團成員。嗣甲丑○○
    於110年7月1日入監後，隨即由甲ｘ○○接替甲丑○○之角色，基
    於指揮犯罪組織之犯意，與田偉志擔任上開詐騙集團首謀，
    負責聯繫上開詐欺集團機房及指揮旗下收水、提領車手團提
    領詐欺款項。由乙己○○、ｃ○○擔任收簿手，並由ｃ○○總籌取得
    人頭帳戶之提款卡後，經乙己○○、甲ｘ○○確認欲使用之人頭
    帳戶提款卡確能正常使用後，隨即透過乙己○○將提款卡交予
    甲寅○○及午○○(以上2人於集團中為代號4之集團幹部)後，交
    由甲Ｓ○○、宙○○、酉○○、甲己○○及甲Ｎ○○等車手頭(以上5人於
    集團中為代號3之集團幹部) 將人頭帳戶提款卡轉交予Ｗ○○、
    Ｖ○○、甲Ｖ○○、Ｄ○○、甲Ａ○○與少年張○鈞、馮○嘉、趙○、陳○哲
    、黃○浩及林○生等車手(於集團中為代號1)依集團指示提領
    款項。上開車手於提領詐騙款項之過程中，由ｆ○○(於集團中
    為代號2之監督者)、宙○○、甲己○○、乙己○○、午○○及酉○○等
    人監督車手之提款，並將提領情形回報群組工作。Ｄ○○則另
    依宙○○之指示負責聯絡車手上班、發放車手薪資之工作。(
    二)前開詐欺集團成員共同意圖為自己不法之所有，基於三
    人以上共同詐欺取財及隱匿詐欺犯罪所得而洗錢之犯意聯絡
    ，由上開集團某成員，先後以附表一及附表二所示利用網路
    購物之詐騙手法，致甲Ｈ○○等人信以為真而陷於錯誤，將如
    附表一及附表二所示之款項匯至附表一及附表二所示之人頭
    金融帳戶(上開金融帳戶涉嫌幫助詐欺等罪嫌部分，另行偵
    辦)內，上開車手少年張○鈞、少年馮○嘉、少年趙○、少年林
    ○生、甲Ｖ○○、Ｗ○○、Ｄ○○及甲Ａ○○隨即經由telegram通訊軟體
    接受甲丑○○及集團幹部之指示前往提領詐騙款項，並隨即將
    提領之款項、提款卡等物回水予甲Ｓ○○、宙○○、甲己○○等車
    手頭收水，上開車手頭復將取得之不法所得轉交予甲寅○○及
    午○○後再上繳予田偉志、甲丑○○（110年7月1日以前）及甲ｘ
    ○○等人，甲丑
○○以此方式牟取犯罪不法所得共計新臺幣(下同)872萬1683元。
    二、案經附表一及二「被害人欄」之人分別訴由宜蘭縣政府
    警察局礁溪分
局及宜蘭縣政府警察局宜蘭分局報告臺灣宜蘭地方檢
察署檢察官偵查
起訴。    理  由壹、
程序部分：一、按訊問證人之筆錄，以在檢察官或法官面前作成
    ，並經踐行  
  刑事訴訟法所定訊問證人之程序者為限，始得採為證據，組  
    &
nbsp; 織犯罪防制條例第12條第1項中段定有明文，此為刑事訴
    訟  &nb
sp; 證據能力之特別規定，且較92年2月6日修正公布，同年9月1
      
  日施行之刑事訴訟法證據章有關傳聞法則之規定更為嚴謹，  
  自應優先適用。依上開規定，證人於警詢時之陳述，於違反  
  組織犯罪防制條例案件，即絕對不具證據能力，無修正後刑  
     
 事訴訟法第159條之2、第159條之3及第159條之5規定之適用  &
    nb
sp; ，不得採為判決基礎（最高法院97年度台上字第1727號判決
      
  意旨參照）。從而本件證人（含共同被告）於警詢所為之證  
      述，就被告甲丑○○所犯指揮犯罪組織罪及被告宙○○所犯參
    與犯罪組織罪部分並無證據能力。又上開規定雖以立法明文
    排除被告以外之人於檢察事務官、司法警察官或司法警察調
    查中所為之陳述，得適用刑事訴訟法第159條之2、第159條
    之3及第159條之5等規定，惟該規定，必以犯罪組織成員係
    犯本條例之罪者，始足語焉，若係犯本條例以外之罪，即使
    與本條例所規定之罪，有裁判上一罪之關係，關於該所犯本
    條例以外之罪，其被告以外之人所為之陳述，自仍應依刑事
    訴訟法相關規定，定其得否為證據（最高法院103年度台上
    字第2915號判決意旨參照）。揆諸前揭說明，本件被告甲丑
    ○○及宙○○所犯加重詐欺取財等罪，縱與其所犯指揮犯罪組織
    罪或參與犯罪組織罪有裁判上一罪之關係者，就其所犯之共
    同加重詐欺取財罪部分之認定，亦不適用上開組織犯罪防制
    條例排除證據能力之規定，有
關此部分證人證述之證據能力自須回歸刑事訴訟法相關規定論斷
    之，先予
敘明。二、證人即共同被告乙己○○等人及證人即少年趙○等人於
      警詢時之陳
述： （1）按被告以外之人於審判外之言詞或書面陳述，除法律
      有規  &nb
sp;   定者外，不得作為證據；被告以外之人於檢察事務官、司
        &nb
sp;   法警察官或司法警察調查中所為之陳述，與審判中不符時
        &nb
sp;   ，其先前之陳述具有較可信之特別情況，且為證明犯罪事
        &nb
sp;   實存否所必要者，得為證據；被告以外之人於審判中死亡
        &nb
sp;   者；身心障礙致記憶喪失或無法陳述者；滯留國外或所在
        &nb
sp;   不明而無法傳喚或傳喚不到者；到庭後無正當理由拒絕陳
        &nb
sp;   述者，其於檢察事務官、司法警察官或司法警察調查中所
        &nb
sp;   為之陳述，經證明具有可信之特別情況，且為證明犯罪事
         
;   實之存否所必要者，得為證據，刑事訴
訟法第159條第1項　　　、第159條之2、第159條之3分別定有明
      文。 （2）查證人甲丑○○、甲ｘ○○、酉○○、ｃ○○、ｆ○○、Ｄ○○
      、甲寅○○、甲Ｎ○○、Ｖ○○、甲Ｓ○○、甲Ａ○○、Ｗ○○、乙己○○、
      午○○、甲己○○、甲Ｖ○○、少年趙○、少年馮○嘉、少年張○鈞
      、少年林○生、少年陳○哲及少年黃○浩於警詢時之陳述，
      係被告宙○○以外之人於審判外之言詞陳述，依刑事訴訟法
      第159條第1項規定，原則上並無證據能力。且亦查無刑事
      訴訟法第159條之3所定各款情形，被告宙○○之辯護人復否
      認上開全部證人於警詢時之陳述之證據能力，依上開說明
      ，應認證人甲丑○○、甲ｘ○○、酉○○、ｃ○○、ｆ○○、Ｄ○○、甲寅
      ○○、甲Ｎ○○、Ｖ○○、甲Ｓ○○、甲Ａ○○、Ｗ○○、乙己○○、午○○、
      甲己○○、
甲Ｖ○○、少年趙○、少年馮○嘉、少年張○鈞、少年林○生、少年陳○
      哲及
少年黃○浩於警詢時之陳述，均無證據能力。 （3）被
告以外之人於偵查中向檢察官所為之陳述，除顯有不可　　　信
之情況者外，得為證據。刑事訴訟法第159條之1第2項　　
　定有明文。被告宙○○之辯護人雖主張證人甲丑○○、甲ｘ○
　　　○、酉○○、ｃ○○、ｆ○○、Ｄ○○、甲寅○○、甲Ｎ
○○　　　、Ｖ○○、甲Ｓ○○、甲Ａ○○、Ｗ○○、乙己○○
、午○○、　　　甲己○○、甲Ｖ○○、少年趙○、少年馮○嘉
、少年張○鈞、　　　少年林○生、少年陳○哲及少年黃○浩之
偵查筆錄無證據　　　能力，然被告宙○○及辯護人未曾提及檢
察官在偵查時有　　　不法取供之情形，且上開證人於偵查中均
經依法具
結以擔　　　保其係據實陳述，復查無有何消極上顯有不可信之
    情
況，　　　自有證據能力。揆諸前揭說明，自得作為本案論罪之
    依據　　　。三、次按被告以外之
人於審判外之陳述，雖不符刑事訴訟法第15    9條之1至第
159條之4之規定，而經當事人於審判程序同意作    為證據
，法院審酌該言詞陳述或書面陳述作成時之情況，認    為適當
    者，
亦得為證據。當事人、代理人或辯護人於法院調    查證據時，
知有刑事訴訟法第159條第1項不得為證據之情形    ，而未於言
詞辯論終結前聲明異議者，視為有前項之同意，    刑事訴訟法
第159條之5定有明文。經查，本判決除上述無證    據能力之部
    分外，本件以下所引被告以外之人於審判外之書    面或言
    詞陳述，雖屬傳聞證據，然公訴人、被告甲丑○○、宙○○及辯
    護人於本院準備程序中對於上開證據之證據能力，表示均無
    意見，且於本院言詞辯論終結前，亦均未提出異議。本院審
    酌上開書面及言詞陳述作成時之情況，認適宜作為證據使用
    ，均有證據能力。又本案認定事實所引用之本件所有文書證
    據及物證等，公訴人
、被告及辯護
人均未主張排除前開書證及物證之
證據能力，本院審酌前開書證及物證並無不得作為證據之情形，
    是上開證據亦均認為有證據能力。貳、實體部分一、認定犯
    罪事實所憑證據及理由　㈠訊據被告甲丑○○坦承有犯組織犯
    罪防制條例第4條第1項招募他人加入犯罪組織罪、刑法第33
    9條之4第1項第2款3人以上共同犯詐欺取財罪、違反洗錢防
    制法第2條第1項，同法第14條第1 項一般洗錢罪嫌，惟否認
    違反組織犯罪防制條例第3 條第1 項前段主持、操縱、指揮
    犯罪組織罪等語；被告甲丑○○之選任辯護人為被告甲丑○○辯
    以：被告甲丑○○承認有如上述被告所述之罪名，但否認有違
    反組織犯罪防制條例第3條第1項前段主持、操縱、指揮犯罪
    組織罪，是田偉志指揮大家工作，並非甲丑○○，此部分由甲
    丑○○入監執行後，此詐騙集團仍然受到他人的指揮可看出。
    被告甲丑○○於本案中所接觸的人，均是成年人，被告甲丑○○
    無法預見有未成年犯罪的情形，應無兒少法加重之情形等語
    ；被告宙○○則矢口否認犯行，被告宙○○之選任辯護人為被告
    宙○○辯以：起訴書雖指述被告宙○○有所謂收水或是監督提款
    之犯罪行為，但所憑的證據，在收水的犯罪行為，僅有共同
    被告的陳述、告訴人的陳述，以及提領監視器畫面等證據可
    以證明，此等證據的證明力顯然不足以證明被告宙○○有為收
    水之行為，因監視器畫面並沒有拍到被告宙○○拿錢，只有拍
    到車手去提領的部分；監督提款
部分，起訴書雖有援引路口監視器畫面，但部分監視器畫面的時
    間與共同被告的犯罪行為並非一致，因此也無從證明被告宙
    ○○確實有監督提款的犯行等語。經查：　⑴證人即同案被告
    甲Ｓ○○於偵查時具結後證稱：「有一個暱稱「＄」的阿平，他
    是4號的上面，負責收提款卡跟洗提款卡及收詐騙金額，另
    外還有一個3號，暱稱是「洋」，真實姓名是宙○○。阿平，
    還有暱稱「皆大歡喜」、「克魯尼」，這3人是4號的上面，
    他們負責給4號提款卡及回收卡片跟款項，指認犯罪嫌疑人
    紀錄表編號5是阿平（經確認編號5為甲丑○○）」等語，由證
    人甲Ｓ○○之證詞可知，被告甲丑○○於該詐欺集團工作之地位
    係發號施令之人，指揮其他人員分工，並回收贓款及分配成
    員報酬，堪認被告甲丑○○確係本件詐欺集團之負責人，並承
    擔本案詐欺集團人員管理，由此可見被告甲丑○○於本案詐欺
    取財犯罪集團內，顯係居於指揮該流別行止之核心地位，且
    為串起各分工之重要節點，自屬組織犯罪防制條例第3條第1
    項前段所指「指揮」犯罪組織者。而證人Ｄ○○於本院審理時
    亦具結證稱於110年5月底時，一位暱稱「＄」的男子透過被
    告宙○○的手機通訊軟體撥打給伊，約伊在宜蘭市幸福駕訓班
    附近河濱公園見面，他叫伊下班沒事幫他們領錢，被告工作
    的薪水部分，甲丑○○說不會對伊太差，後來警察來監獄找伊
    ，伊才知道暱稱「＄」之人是甲丑○○，足見被告甲丑○○在該
    詐欺集團內亦負責招募員工，並有決定錄用員工與否之權力
    ；且證人即同案被告甲ｘ○○於偵查中供述自被告甲丑○○入監
    後，由被告甲ｘ○○接續被告甲丑○○使用「飛機」之通訊軟體
    與大陸機房聯繫及指揮國內旗下成員提領贓款之事宜，而該
    詐欺集團之成員至少有被告甲丑○○、甲寅○○及甲己○○、「小
    偉」及「大牛」，由此可見被
告甲丑○○原本即已使用「紙飛機」之通訊軟體與大陸機房聯繫及
    指揮國內旗下成員提領贓款，於集團中擔任指揮、操縱角色
    之事實，被告甲丑○○之辯護人辯稱被告甲丑○○並無指揮行為
    等情，並不可採。　⑵證人即少年張○鈞及趙○均於本院審理
    中證稱被告宙○○係交付提款卡及密碼給渠等、並收取贓款，
    及給付報酬之人，有時候亦擔任監督手之工作（見本院卷四
    第283至296頁），從證人即少年張○鈞及趙○
之證述可知，被告宙○○在詐欺集團內係負責收水並監督車手之工
作，自屬組織犯罪防制條例第3條第1項後段所指「參與」犯罪
組織者。被告宙○○之辯護人辯稱被告宙○○並無參與行為等情
，並不可採。㈡按組織犯罪防制條例第2條規定：「本條例所稱
犯罪組織，指3　人以上，以實施強暴、脅迫、詐術、恐嚇為手
段或最重本刑逾　5年有期徒刑之刑之罪，所組成具有持續性或
牟利性之有結構　性組織（第1項）。前項有結構性組織，指非
  為立即實施犯罪　而隨意組成，不以具有名稱、規約、儀式、
  固定處所、成員持　續參與或分工明確為必要（第2項）。」
  。查本案詐欺取財犯　罪集團係由被告甲丑○○及田偉志及暱稱
  「小偉」、「北海道」、「豹頑皮」、「大牛」、「ACE」(以
  上5人，皆於中國大陸地區境外機房操控)透過通訊軟體telegr
  am(俗稱紙飛機)群組指揮詐欺集團成員。而被告甲丑○○於110
  年7月1日入監後，隨即由同案被告甲ｘ○○接替被告甲丑○○之角
  色，基於指揮犯罪組織之犯意，與田偉志擔任上開詐騙集團首
  謀，負責聯繫上開詐欺集團機房及指揮旗下收水、提領車手團
  提領詐欺款項。由同案被告乙己○○、ｃ○○擔任收簿手，並由同
  案被告ｃ○○總籌取得人頭帳戶之提款卡後，經同案被告乙己○○
  及被告甲ｘ○○確認欲使用之人頭帳戶提款卡確能正常使用後，
  隨即透過同案被告乙己○○將提款卡交予同案被告甲寅○○及午○○
  (以上2人於集團中為代號4之集團幹部)後，交由同案被告甲Ｓ○
  ○、宙○○、酉○○、甲己○○及甲Ｎ○○等車手頭(以上5人於集團中為
  代號3之集團幹部) 將人頭帳戶提款卡轉交予同案被告Ｗ○○、Ｖ○
  ○、甲Ｖ○○、Ｄ○○、甲Ａ○○與少年張○鈞、馮○嘉、趙○、陳○哲、黃
  ○浩及林○生等車手(於集團中為代號1)依集團指示提領款項。
  上開車手於提領詐騙款項之過程中，由同案被告ｆ○○(於集團中
  為代號2之監督者)、宙○○、甲己○○、乙己○○、午○○及酉○○等人
  監督車手之提款，並將提領情形回報群組工作。同案被告Ｄ○○
  則另依同案被告宙○○之指示負責聯絡車手上班、發放車手薪資
  之工作。衡情顯非隨意組成團體；又本案詐欺取財犯罪集團成
  員除上開被告外，依卷證資料，尚包含暱稱「小偉」、「北海
  道」、「豹頑皮」、「大牛」、「ACE」(以上5人，皆於中國
  大陸地區境外機房操控)及田偉志等人，堪認本案詐欺取財犯
  罪集團係透過縝密計畫與分工，成員彼此
相互配合，由至少3人以上之多數人所組成，持續以實施詐欺為
  手段而牟利之具有完善結構之組織，核屬3人以上，以實施詐
  術為手段，所組成具牟利性或持續性之有結構性犯罪組織，合
  於組織犯罪防制條例第2條第1項所稱之犯罪組織甚明。㈢再按
  組織犯罪防制條例第3條第1項前段與後段，分別就「發起、主
  持、操縱或指揮」犯罪組織之人，和單純「參與」犯罪組織之
  人，所為不同層次之犯行，分別予以規範，並異其刑度，前者
  較重，後者較輕，係依其情節不同而為處遇。其中有關「指揮
  」與「參與」間之分際，乃在「指揮」係為某特定任務之實現
  ，可下達行動指令、統籌該行動之行止，而居於核心角色，即
  足以當之；而「參與」則指一般之聽取號令，實際參與行動之
  一般成員。又詐欺集團之分工細緻，不論電信詐欺機房（電信
  流）、網路系統商（網路流）或領款車手集團及水房（資金流
  ），各流別如有3人以上，通常即有各該流別之負責人，以指
  揮各該流別分工之進行及目的之達成，使各流別各自分擔　犯
  罪行為之一部，相互利用其他流別之行為，以達整體詐欺集團
  犯罪目的之實現，則各流別之負責人，尤其是資金流之負責人
  ，縱有接受詐欺集團中之發起、主持或操縱者之指示而為，然
  其所轄人員為其招募、薪資由其發放，甚至本身亦參與該流別
  之工作等情事，則其於整體詐欺犯罪集團中，係居於指揮該流
  別行止之核心地位，且為串起各流別分工之重要節點，自屬組
  織犯罪防制條例第3條第1項所指「指揮」犯罪組織之人，與僅
  聽取號令而奉命行動之一般成員有別（最高法院108年度台上
  字第1400號判決意旨參照）。查被告甲丑○○於本案詐欺取財犯
  罪集團內，指揮其他人員分工，聯繫由何人領錢，並回收贓款
  及分配成員報酬，堪認被告甲丑○○確本件詐欺集團之負責人，
  並承擔本案詐欺集團人員管理，顯然居於核心角色等情，已如
  前述。是以，堪認被
告甲丑○○於本案詐欺取財犯罪集團內，顯係居於指揮該流別行止
  之核心地位，且為串起各流別分工之重要節點，自屬組織犯罪
  防制條例第3條第1項前段所指「指揮」犯罪組織者。被告甲丑
  ○○之辯護人辯稱被告甲丑○○並無指揮行為等情，並不可採。㈣
  此外，並有證人即同案被告甲丑○○、甲ｘ○○、酉○○、ｃ○○、ｆ○○
  、Ｄ○○、甲寅○○、甲Ｎ○○、Ｖ○○、甲Ｓ○○、甲Ａ○○、Ｗ○○、乙己○○、
  午○○、甲己○○、甲Ｖ○○、少年趙○、少年馮○嘉、少年張○鈞、少
  年林○生、少年陳○哲及少年黃○浩於偵查及審理中之證述、被
  害人甲Ｈ○○等人於警詢之證述、證人即同案被告甲Ｖ○○提領時序
  一覽表、被告甲ｘ○○、甲寅○○、午○○、甲己○○、甲Ｎ○○、Ｖ○○之
  搜索扣押筆錄、扣押物品目錄表、扣押物品收據及被告乙己○○
  搜索扣押筆錄、扣押物品目錄表、手機翻拍照片65張、刑案現
  場照片共334張、TELEGRAM譯文表一件、刑案現場照片共278張
  、甲寅○○持用門號0000000000網路歷程表一份、警示帳戶歷史
  交易清單等資料、車輛詳細資料報表1份、TELEGRAM譯文表3件
  、午○○持用門號0000000000網路歷
程表2件、甲Ｎ○○持用門號0000000000網路歷程表1件、被害人甲Ｄ
  ○○等人之內政部警政署反詐騙諮詢專線紀錄表、受理詐騙帳戶
  通報警示簡便格式表、受（處）理案件證明單附卷可稽，足認
  被告甲丑○○及被告宙○○所辯與客觀事證不符，亦與常情有違，
  顯係卸責之詞，均不足採。㈤綜合上開證據，堪認本案詐欺集
  團即為利用「網路購物」之詐欺取財集團犯罪組織無訛。另查
  ，從上開共同被告甲Ｓ○○及Ｄ○○於偵查中之證述可知被告甲丑○○
  於該詐欺集團工作之地位係發號施令之人，指揮其他人員分工
  、回收贓款及分配成員報酬，堪認被告甲丑○○確係本件詐欺集
  團之負責人，並承擔本案詐欺集團人員管
理，被告甲丑○○
既可下達行動指令、統籌該行動
之行止，顯然居於核心角色，足徵被告甲丑○○於該詐欺集團內係
   負責指揮之工作，而被告宙○○則係參與犯罪組織之人，被告
   甲丑○○及宙○○暨其選任辯護人上開所辯，均不足採信。本案
   事證明確，上開被告甲丑○○及宙○○所為犯行，足堪認定，應
   依法論科。二、論罪科刑部分 ㈠適用法律之說明 ⒈按組織犯
   罪防制條例第2條第1項「本條例所稱犯罪組織，指3人以上，
   以實施強暴、脅迫、詐欺、恐嚇為手段或最重本刑逾5年有期
   徒刑之罪，所組成具有持續性或牟利性之有結構性組織」，
   藉由防制組織型態之犯罪活動為手段，以達維護社會秩序、
   保障人民權益之目的，乃於該條例第3條1項前段與後段，分
   別對於「發起、主持、操縱、指揮」及「參與」犯罪組織者
   ，依其情節不同而為處遇，行為人雖有其中一行為（如參與
   ），不問其有否實施各該手段（如詐）之罪，均成立本罪。
   查本案被告甲丑○○於該詐欺集團係擔任指揮工作，被告乙己○
   ○、午○○、甲寅○○、甲Ｖ○○、甲Ｎ○○、Ｖ○○等人所同組，該詐欺
   集團成員至少為3人以上無訛。而本案詐欺集團被告甲丑○○
指揮部份係自110年5月20日起開始，係以向民眾詐取財物為目的
   ，組織縝密，分工精細，自須投入相當之成本、時間，非為
   立即實施犯罪而隨意組成，足認本案機房之詐欺集團，屬3人
   以
上，以實施詐術為手段，所組成具有持續性及牟利性之有結構性
   組織，核與組織犯罪防制條例第2條所定「犯罪組織」之構成
   要件相符。 ⒉次按參與犯罪組織後，另有主持、操縱或指揮
   該犯罪組織之行為者，則其參與犯罪組織之低度行為，應為
   其主持、操縱或指揮犯罪組織之高度行為所吸收，自應依較
   高度之同條例　 第3條第1項前段之罪論科，無復論以同條第
   1項後段之罪之餘地。再按組織犯罪防制條例第3條第1項前段
   之指揮犯罪組織罪及第4條第1項之招募他人加入犯罪組織罪
   ，兩罪之法定本刑不同，性質與行為態樣亦不相同。又考諸
   招募他人加入犯罪組織之立法意旨，犯罪組織招募之對象不
   限於特定人，且為防範犯罪組織坐大，無論是否為犯罪組織
   之成員，或被招募之人實際上有無因此加入犯罪組織，只要
   行為人有招募他人加入犯罪組織之行為，即有處罰之必要，
   以遏止招募行為。是指揮犯罪組織與招募他人加入犯罪組織
   之行為，二者侵害之法益不同，亦不具行為客體之同一性，
   行為人實施其中一行為，難認會伴隨實現另一構成要件之行
   為，二者亦無階段關係可言，顯非法規競合之補充或吸收關
   係。倘被告並非於指揮犯罪組織後，另起犯意召募他人加入
   犯罪組織，而係於加入犯罪組織並指揮該組織之行為繼續中
   ，本於便利組織運作之同一目的，而招募他人加入該組織，
   亦即招募他人加入犯罪組織之目的，在於維護或確保組織犯
   罪運作之繼續進行，不僅時間上相互重疊，彼此亦具重要之
   關聯性，應評價為一行為觸犯上開二罪名之想像競合犯（最
   高法院109年台上字第4226號判決意旨參照）。查本件被告甲
   丑○○參與詐欺取財犯罪組織之低度行為，應為其指揮組織之
   高度行為所吸收，不另論罪。又被告甲丑○○招募被告甲寅○○
   及午○○部分（經檢察官當庭補充增加），及被告宙○○招募Ｄ○○
   部分，分別或係於參與本案詐欺
集團，確知其犯罪模式及核屬犯罪組織性質後，於指揮或參與之
   繼續期間中，招募
被告甲寅○○、午○○及Ｄ○○加入，再共犯加重詐欺取財等罪，為免
    重覆評
價，其於指揮犯罪組織或參與犯罪組織之行為繼續中，與其他詐
    欺集團成員共同為
本案「首次」加重詐欺取財之行為，以及招募他人加入犯罪組織
    罪之行為，均應
評價為一行為。　 ㈡次按刑法第339條之4第1項第2款之立
法理由為多人共同行使　  詐術手段
，易使被害人陷於錯誤，其主觀惡性較單一個人行　  使詐術為
重，有加重處罰之必要，爰仿照本法第222條第1項　&nb
sp; 第1款之立法例，將「3人以上共同犯之」列為第2款之
加重　  處罰事由，本款所謂「3人以上共同犯之
」，不限於實施共　  同正犯，尚包含同謀共同正
犯。  ㈢復按組織犯罪防制條例係藉由防制組織型
態之犯罪活動為手　　段，以達成維護社會秩序、保障人民權
益之目的，乃於該條　　例第3條第1項前段與後段，分別對於
「發起、主持、操縱、　　指揮」及「參與」犯罪組織者，依其
情節不同而為處遇，行　　為人雖有其中一行為（如參與），不
問其有否實施各該手段　　（如詐欺）之罪，均成立本罪。然在
未經自首或有其他積極　　事實，足以證明其確已脫離或解散該
組織之前，其違法行　　為，仍繼續存在，即為行為之繼續，而
屬單純一罪，至行為　　終了時，仍論為一罪。又刑法上一行為
而觸犯數罪名之想像　　競合犯存在之目的，在於避免對於同一
不法要素予以過度評　　價。自然意義之數行為，得否評價為法
律概念之一行為，應　　就客觀構成要件行為之重合情形、主觀
意思活動之內容、所　　侵害之法益與行為間之關連性等要素，
視個案情節依社會通　　念加以判斷。刑法刪除牽連犯之規定後
，原認屬方法目的或　　原因結果，得評價為牽連犯之二犯罪行
為間，如具有局部之　　同一性，或其行為著手實行階段可認為
同一者，得認與一行　　為觸犯數罪名之要件相侔，依想像競合
犯論擬。倘其實行之　　二行為，無局部之重疊，行為著手實行
階段亦有明顯區隔，　　依社會通念難認屬同一行為者，應予分
論併罰。因而，行為　　人以一參與詐欺犯罪組織，並分工加重
詐欺行為，同時觸犯　　參與犯罪組織罪及加重詐欺取財罪，雖
其參與犯罪組織之時　　、地與加重詐欺取財之時、地，在自然
意義上非完全一致，　　然二者仍有部分合致，且犯罪目的單一
，依一般社會通念，　　認應評價為一罪方符合刑罰公平原則，
應屬想像競合犯，如　　予數罪併罰，反有過度評價之疑，實與
人民法律感情不相契　　合。加重詐欺罪係侵害個人財產法益之
犯罪，其罪數計算，　　以被害人數、被害次數之多寡，決定其
犯罪之罪數；核與參　　與犯罪組織罪之侵害社會法益，因應以
行為人所侵害之社會　　全體利益為準據，認定係成立一個犯罪
行為，有所不同。是　　以倘若行為人於參與犯罪組織之繼續中
，先後加重詐欺數人　　財物，因行為人僅為一參與組織行為，
    侵害一
社會法益，應　　僅就首次犯行論以參與犯罪組織罪及加重詐欺
罪之想像競合　　犯，而其後之犯行，乃為其參與組織之繼續行
為，為避免重　　複評價，當無從將一參與犯罪組織行為割裂，
再另論一參與　　犯罪組織罪，而與其後所犯加重詐欺罪從一重
論處之餘地（　　最高法院107年度台上字第1066號判決
意旨參照）。而上開　　說明係針對參與犯罪組織罪所為之論述
，指揮犯罪組織罪，　　亦應同此解釋。經查，本件被告甲丑○
○指揮犯罪組織即該詐　　騙集團之著手行為與加重詐欺及洗錢
之著手行為雖非同一，　　然加重詐欺及洗錢之行為係在其指揮
犯罪組織當中所為，二　　者仍有部分合致，是其指揮及招募他
    人
加入該詐騙集團之犯　　罪組織，即係依其前開分工開始實施加
    重詐欺及洗錢犯行，　　是其指揮及招募他人加入該犯罪組
    織，顯係以實施加重詐欺　　之犯行及洗錢作為其目的，揆
    諸前開說明，應就其指揮及招　　募他人加入犯罪組織後之
    首次犯行，論以一行為觸犯數罪名　　之想像競合犯，應依
    刑法第55條之規定，從一重處斷。而附　　表一所示之被害
    人遭詐騙之時間最早為110年5月20日，且均為加重詐欺既遂
    犯行，應以此為首次犯行，而從一重處斷，論以指揮犯罪組
    織罪。另被告宙○○參與犯罪組織即該詐騙集團之著手行為與
    加重詐欺及洗錢之著手行為雖非同一，然加重詐欺及洗錢之
    行為係在其參與犯罪組織當中所為，二者仍有部分合致，是
    其參與及招募他人加入該詐騙集團之犯罪組織，即係依其前
    開分工開始實施加重詐欺及洗錢犯行，是其參與及招募他人
    加入該犯罪組織，顯係以實施加重
詐欺之犯行及洗錢作為其目的，揆諸前開說明，應就其參與及招
    募他人加入犯罪組織後之首次犯行，論以一行為觸犯數罪名
    之想像競合犯，應依刑法第55條之規定，從一重處斷。而附
    表二所示之被害人遭詐騙之時間最早為110年5月10日，且均
    為加重詐欺既遂犯行，應以此為首次犯行，而從一重處斷，
    論以三人以上共同詐欺取財罪。  ㈣被告甲丑○
○與同案被告宙○○，與同案被告乙己○○、午○○、甲寅○○、甲Ｖ○○、
Ｖ○○等人，分別就附表一所示及附表二所示三人以上共同犯詐欺
    取財犯行，
與真實年籍不詳之綽號「小偉」、「北海道」、「豹頑皮」、「
    大牛」、「A
CE」詐欺集團成年成員間，有犯意聯絡及行為分擔，並分工合作
    ，互相利用
他人行為以達犯罪目的，均為共同正犯。  ㈤又按數行為於同時
    同地或密切接近之時地實施，侵害同一之　  法益，各行為
    之獨立性極為薄弱，依一般社會健全觀念，在　  時間差距
    上，難以強行分開，在刑法評價上，以視為數個舉　  動之
    接續施行，合為包括之一行為予以評價，較為合理（最　  
    高法院86台上字第329
5號判例意旨參照）。被告甲丑○○及宙○○就附表一及二之犯行，
    負責提領
之車手少年張○鈞、馮○嘉、趙○、林○生、Ｗ○○、甲Ｖ○○、Ｄ○○及甲
Ａ○○有對同一被害人遭詐欺後，雖有分多次提領情形，然各係於
    密接之時、地為之，各係侵害被害人之同一法益，就同一被
    害人之多次提領行為各為數個舉動之接續施行，均為接續犯
    ，應各論以一罪。  ㈥按刑法之加重詐欺取財罪係侵害個人
    財產法益之犯罪，其罪　  數計算，依一般社會通念，應以
    被害人數、被害次數之多寡　  ，決定其犯罪之罪數。被告
    甲丑○○及宙○○所犯上開各罪，在時間差距上可以分開，且犯
    意各別，行為互異，在刑法評價上各具獨立性，應分論併罰
    。是核被告甲丑○○就犯罪事實欄附表一編號1部分所為，係
    以一行為同時觸犯組織犯罪防制條例第3條第1項前段之指揮
    犯罪組織罪、第4條第1項之招募他人加入犯罪組織罪、刑法
    第339條之4第1項第2款之三人以上共同犯詐欺取財罪、洗錢
    防制法第14條第1項之洗錢罪，應依刑法第55條規定，從一
    重之指揮犯罪組織罪論斷；另就如附表一編號2至137部分所
    為，均係以一行為同時觸犯刑法第339條之4第1項第2款之三
    人以上共同犯詐欺取財罪、洗錢防制法第14條第1項之洗錢
    罪，應依刑法第55條規定，從一重之三人以上共同犯詐欺取
    財罪論斷；至被告宙○○就犯罪事實欄附表二編號1部分所為
    ，係以一行為同時觸犯組織犯罪防制條例第3條第1
項後段之參與犯罪組織罪、刑法第339條之4第1項第2款之三人以
    上共同犯詐
欺取財罪及洗錢防制法第14條第1項之一般洗錢罪。就附表二
編號2以下，係以一行為同時觸犯刑法第339條之4第1項第
2款之三人以上共同犯詐欺取財罪及洗錢防制法第14條第1項
之一般洗錢罪，依刑法第55條規定，應從一重之三人以上共同
犯詐欺取財罪處斷。　　  ㈦復按兒童及少年福利
與權益保障法第112條第1項前段所規定　　，成年人教唆、幫
助或利用兒童及少年犯罪或與之共同實施　　犯罪，加重其刑者
    ，固不以其明知所利用或共同實施犯罪者　　為兒童及少年
    為必要；但如非明知，仍以該成年人有利用或　　與兒童及
    少年共同實施犯罪之不確定故意，亦即該成年人須　　預見
    其利用或共同實施犯罪者係兒童及少年，且與之實施犯　　
    罪並不違背其本意，
始足當之（最高法院102年度台上字第　　1914號判決意旨參照
    ）。經查，被告甲丑○○、宙○○於本件犯行時為成年人，少年
    張○鈞、馮○嘉、林○生及趙○則為未滿20歲之少年，業如前述
    ，被告2人與案發時未滿18歲之少年張○鈞、馮○嘉、林○生及
    趙○共同為上開犯行，應依兒童及少年福利與權益保障法第1
    12條第1項前段之規定加重其刑。　㈧爰以行為人之責任為基
    礎，審酌被告甲丑○○及宙○○身強體壯，不思循正途賺取生活
    所需，於本案詐欺取財犯罪集團，擔任指揮及參與之工作，
    利用網路購物之詐騙手法，致被害人ｎ○○等人信以為真而陷
    於錯誤，將如附表一及二所示之款項匯至附表一及二所示之
    人頭金融帳戶，而為詐欺取財，除使上開被害人ｎ○○等人受
    有財產損失外，更嚴重打擊被害人對他人之信賴，破壞社會
    秩序及善良風俗甚鉅，犯罪所生損害程度非輕；並考量被告
    甲丑○○及宙○○犯後否認犯行之態度，及被告甲丑○○及宙○○尚
    未賠償如附表一及二所示被害人等財產損失之情形，兼衡其
    指揮及參與犯罪組織期間長短、智識程度、犯罪動機及
生活狀況等（詳如本院卷六第73頁及第14
5頁所示）等一切情狀，量處如附表一及二各編號「宣告刑」欄
    所示之刑，並綜合判斷其整體犯罪之非難評價、各罪間關係
    、法益侵害之整體效果，考量犯罪人個人特質，並適度反應
    其行為之不法與罪責程度，及對其施以矯正之必要性，且貫
    徹刑法公平正義之理念，就被告甲丑○○及宙○○所宣告有期徒
    刑部分定其應執行刑。三、是否宣告強制工作之說明： 　
    　被告甲丑○○雖指揮本件詐欺集團之犯罪組織，被告宙○○則
    參與本件詐
欺集團之犯罪組
織，惟組織犯罪防制條例第3條第3項，因不問年齡、人格習性、
    犯罪動機與社會經歷等差異，及矯正必要性等因素，對犯發
    起、主持、操縱、指揮或參與犯罪組織罪者一律宣告強制工
    作，相關規定都不屬於對犯罪特別預防目的而侵害最小之手
    段，業經司法院釋字第812號解釋宣告違憲，是本案自無再
    行論述是否予以宣告強制工作之餘地，附此敘明。　　四、
    沒收部分：　㈠按供犯罪所用、犯罪預備之物或犯罪所生之
    物，屬於犯罪行為人者，得沒收之，刑法第38條第2項前段
定有明文。經查，扣案如起訴書附表十七編號6所記載之0000000
    000號行動電話及愷他命1包、提撥管1支雖係被告宙○○所有
    ，然被告宙○○供稱行動電話係平日自己使用並無作為與詐欺
    集團連絡工具，而愷他命係伊用來吸食等語，有被告宙○○供
    述在案(見本院卷六第144頁)，且無證據顯示係被告宙○○本
    案犯罪所用之物，爰不予宣告沒收，附此敘明。　㈡犯罪所
    得，屬於犯罪行為人者，沒收之。前二項之沒收，於全部或
    一部不能沒收或不宜執行沒收時，追徵其價額，刑法第38條
    之1第1項前段、第3項分別定有明文。經查：被告甲丑○○因
    指揮本案詐欺取財犯罪集團、為本案加重詐欺取財犯行，依
    起訴書附表十六編號1至362獲得總共為新臺幣872萬1683元
    之現金，並應扣除同案被告甲寅○○所獲得之報酬3萬元、同
    案被告甲Ｓ○○所獲得之報酬3萬元，同案少年張○鈞所獲得之
    報酬1萬3千元、馮○嘉所獲得之報酬2萬元，而同案被告午○○
    所獲得之報酬1萬5千元則係由同案被告甲ｘ○○所給付，爰不
    予扣除，是被告甲丑○○總共所得應為862萬8683元，雖被告
    甲丑○○僅認獲有5萬元之犯罪所得，然證人即同案被告午○○
    於本院審理中具結後證述伊於警詢筆錄中所述其從車手處所
    收取之金錢係交與被告甲ｘ○○等情，且被告甲ｘ○○係接替被告
    甲丑○○之指揮工作，而甲丑○○於警詢亦供稱伊有跟被告甲ｘ○
    ○講過伊係從事收錢之工作，足證被告甲丑○○確係負責最後
    收取車手所提領現金之人，且依卷內證據被告甲丑○○並無再
    上繳不法所得予他人，雖被告甲丑○○於審理時供稱收來的錢
    係依照小偉指定的地點丟包，丟包之後的事情伊就不清楚了
    ，然依卷內證據被告甲丑○○並無再上繳不法所得予他人，且
    被告甲丑○○亦無法提出證據證明其所述為真實，足證被告甲
    丑○○所辯顯係卸責
之詞，不足採信，爰依刑法第38條之1第1項前段、第3項宣告沒
收，於全部或一部不能沒收或不宜執行沒收時，追徵其價額。至
被告宙○○之犯罪所得則依同案被告甲Ｓ○○所述報酬為金額的1.5％
，而被告宙○○所收取之款項總共為494萬7125元，再乘於1.5％，
則為7萬4206元，爰
依刑法第38條之1第1項前段、第3項宣告沒收，於全部或
一部不能沒收或不宜執行沒收時，追徵其價額。據上論斷，應依
刑事訴訟
法第299條第1項前段、組織犯罪防制條例第3條第1項前段、後段
                  ，洗錢防制法第2條、第14條第1項，刑法第
                  11條前段、第28條、第339條之4第1項第2款
                  、第55條、第38條第2項、第38條之1第
1項、第3項，刑法施行法第1條之1第1項，判決如主文。本案經
                                    檢察官黃明正提起公訴
                                    ，檢察官張學翰到庭執
                                    行職務。中　　華　　
                                    民　　國　　111 　年
                                    　　4 　　月　　11　
                                    　日                
                                    &nb
sp; 刑事第五庭  審判長法  官  陳嘉瑜                              &n
bsp;   
  法  官  程明慧                   
               &
nbsp; 法  官  李蕙伶以上正本證明與
原本無異。如不服本判決應於收受送達後20日內向本院提出上訴
                              書狀，並應敘述具體理由；其
                              未敘述上訴之理由者，應於上
                              訴期間屆滿後20日內向本院補
                              提理由書（均須按他造當事人
                              之人數附繕本）「切勿逕送上
                              級法院」。告訴人或被害人如
                              不服判決，應備理由具
狀向檢察官請求上訴，上訴期
間之計算，以檢察官收受
判決正本之日起算。中　　華　　民　　國　　111 　年　　4 
　　月　　11　　日                
          &
nbsp;   書記官  林家君附錄本案論罪科刑法
條全文：組織犯罪防制條例第3條發起、主持、操縱或指揮犯罪
組織者，處3年以上10年
以下有期徒刑，得併科新臺幣1億元以下罰金；參與者，處6月以
上5年以下有期徒刑，得併科新臺幣1千萬元以下罰金。但參與情
節輕微者，得減輕或免除其刑。具公務員或經選舉產生之
公職人員之身分，犯前項之罪者，加重其刑至二分之一
。犯第1項之罪者，應於刑之執行前，令
入勞動場所，強制工作，其期間
為3年。前項之強制工作，準用刑法第
90條第2項但書、第3項及第98
條第2項、第3項規定。以言語、舉動、文字或其他方法，
明示或暗示其為犯罪組織之成員
，或與犯
罪組織或其成員有
關聯，而要求他人為下列行為
之一者，處3年以下有期徒刑，得併科新臺幣3百萬元以下罰金：
    一、出售財產、商業組織之出
資或股份或放棄經營權。二、配合辦理都市更新重建之處理程序
    。三、購買商品或支付勞務
報酬。四、履行債務或接受債務協商之內容。
前項犯罪
組織，不以現存者為必要。以第5項之行為，使人行無義務妨害
其行使權利者，亦同。
第5項、第7項之未
遂犯罰之。洗錢防制法第2條本法所稱洗錢，指下
列行為：
一、意圖掩飾或隱匿特定犯罪
所得來源，或使他人逃避刑事追訴，而移轉或變更特定犯罪所得
。二、掩飾或隱匿特定犯罪所得之本質
、來源、去向、所在、所有權、處分權
或其他權益者。三、收受
、持有或使用他人之特定犯罪所得。第14條有第二條各款所列洗
    錢行為者，處七年
以下有期徒刑，併科
新臺幣五百萬元以下罰金。
 被害人 犯罪時間 詐騙內容 提領金額  (新臺幣) 匯入帳戶 被告提領日 宣告刑 1 甲Ｈ○○ 110年5月20日 如起訴書附表十六編號1至2所示  同案少年張○鈞負責提領ｎ○○、甲巳○○、甲Ｈ○○及Ｌ○○遭詐騙款項其中之4萬6000元  國泰世華商業銀行（000-000000000000號）帳戶 110年5月22日 甲丑○○犯指揮犯罪組織罪，處有期徒刑肆年。 2 甲巳○○ 110年5月22日 國泰世華商業銀行（000-000000000000號）帳戶  110年5月22日 甲丑○○成年人與少年犯三人以上共同詐欺取財罪，處有期徒刑壹年貳月。 3 ｎ○○ 110年5月21日 （000000000000號）帳戶、中華郵政（000-00000000000000號）帳戶、國泰世華銀行（000-0000000000000000號）帳戶 110年5月22日  甲丑○○成年人與少年犯三人以上共同詐欺取財罪，處有期徒刑壹年貳月。 4 Ｌ○○ 110年5月22日 第一銀行（000-00000000000號）帳戶、國泰世華銀行（000-000000000000號）帳戶、中國信託商業銀行（000-0000000000000000號）帳戶、合作金庫銀行（000-0000000000000號）帳戶、台新銀行（000-0000000000000000號）帳戶 110年5月22日 甲丑○○成年人與少年犯三人以上共同詐欺取財罪，處有期徒刑壹年貳月。  5 ｋ○○ 110年5月21日 如起訴書附表十六編號3至5所示 同案少年張○鈞負責提領ｋ○○遭詐騙款項其中之2萬0005元；同案少年張○鈞負責提領ｋ○○、Ｚ○○、甲Ｇ○○及甲ｚ○○遭詐騙款項其中之6萬5000元 中華郵政公司（000-00000000000000號、000-00000000000000號）帳戶 110年5月22日 甲丑○○成年人與少年犯三人以上共同詐欺取財罪，處有期徒刑壹年貳月。 6 Ｚ○○ 110年5月22日 如起訴書附表十六編號4至5所示  中華郵政公司（000-00000000000000號）帳戶 110年5月22日 甲丑○○成年人與少年犯三人以上共同詐欺取財罪，處有期徒刑壹年貳月。 7 甲Ｇ○○ 110年5月22日 如起訴書附表十六編號4至5所示  中華郵政公司（000-00000000000000號、000-00000000000000號）帳戶 110年5月22日 甲丑○○成年人與少年犯三人以上共同詐欺取財罪，處有期徒刑壹年貳月。 8 甲ｚ○○ 110年5月22日 如起訴書附表十六編號4至5所示  中華郵政公司（000-00000000000000號）帳戶 110年5月22日 甲丑○○成年人與少年犯三人以上共同詐欺取財罪，處有期徒刑壹年貳月。 9 丙○○○ 110年5月22日 如起訴書附表十六編號6至12、15所示  同案少年張○鈞負責提領丙○○○及甲ｗ○○遭詐騙款項其中之10萬9000元、21萬4010元 中華郵政公司（000-00000000000000號、000-00000000000000號）帳戶、中國信託銀行（000-000000000000號）帳戶、第一銀行（000-00000000000號）帳戶、國泰世華商業銀行（000-000000000000號）帳戶 110年5月22日 甲丑○○成年人與少年犯三人以上共同詐欺取財罪，處有期徒刑壹年貳月。 10 甲ｗ○○ 110年5月22日 如起訴書附表十六編號6至12、15所示  中華郵政公司（000-00000000000000號、000-00000000000000號）帳戶、中國信託銀行（000-000000000000號）帳戶 110年5月22日 甲丑○○成年人與少年犯三人以上共同詐欺取財罪，處有期徒刑壹年貳月。 11 甲ｃ○○ 110年5月22日 如起訴書附表十六編號13至14、16至18所示 同案少年張○鈞負責提領甲ｃ○○遭詐騙款項其中之3萬元、5萬9010元 臺灣銀行（000-000000000000號）帳戶、永豐銀行（000-000000000000000號）帳戶 110年5月22日 甲丑○○成年人與少年犯三人以上共同詐欺取財罪，處有期徒刑壹年貳月。 12 ｖ○○ 110年5月22日 如起訴書附表十六編號19至20、23至26、29至33所示 同案少年張○鈞負責提領ｖ○○及甲辰○○遭詐騙款項其中之8萬元、同案少年張○鈞負責提領甲天○○及甲辰○○遭詐騙款項其中之10萬9000元  中華郵政公司（000-00000000000000號、000-00000000000000號、000-00000000000000號）帳戶、台新銀行（000-00000000000000號）帳戶、台北富邦銀行（000-00000000000000號）帳戶 110年5月22日、23日 甲丑○○成年人與少年犯三人以上共同詐欺取財罪，處有期徒刑壹年貳月。 13 甲辰○○ 110年5月22日 如起訴書附表十六編號19至22所示  中華郵政（000-00000000000000號、000-00000000000000號、000-00000000000000號）帳戶及中國信託銀行（000-000000000000號）帳戶 110年5月22日 甲丑○○成年人與少年犯三人以上共同詐欺取財罪，處有期徒刑壹年貳月。 14 甲天○○ 110年5月22日 如起訴書附表十六編號21至22所示  中國信託商業銀行（000-000000000000號、000-000000000000號）帳戶、中華郵政（000-00000000000000號、000-00000000000000號）帳戶 110年5月22日 甲丑○○成年人與少年犯三人以上共同詐欺取財罪，處有期徒刑壹年貳月。 15 ｕ○○ 110年5月22日 如起訴書附表十六編號23、29至33所示 同案少年張○鈞負責提領ｕ○○及甲玄○○遭詐騙款項其中之14萬3000元、9萬元  台新銀行（000-00000000000000號）帳戶 110年5月22日 甲丑○○成年人與少年犯三人以上共同詐欺取財罪，處有期徒刑壹年貳月。 16 甲玄○○ 110年5月22日 如起訴書附表十六編號23、29至33所示  台新銀行（000-00000000000000號）帳戶 110年5月22日 甲丑○○成年人與少年犯三人以上共同詐欺取財罪，處有期徒刑壹年貳月。 17 甲午○○ 110年5月22日 如起訴書附表十六編號24、27至28所示 同案少年張○鈞負責提領甲午○○遭詐騙款項其中之2萬0005元、6萬元 中華郵政公司（000-00000000000000號、000-00000000000000號、000-00000000000000號）帳戶、中國信託銀行（000-000000000000號、000-000000000000號）帳戶、玉山銀行（000-0000000000000號）帳戶 110年5月22日 甲丑○○成年人與少年犯三人以上共同詐欺取財罪，處有期徒刑壹年貳月。 18 Ｓ○○ 110年5月22日 如起訴書附表十六編號25至28所示 同案少年張○鈞負責提領Ｓ○○遭詐騙款項其中之2萬9010: 66%;">元、6萬元 台北富邦商業銀行（000-00000000000000號）帳戶、中國信託商業銀行（000-000000000000號）帳戶、中華郵政（000-00000000000000號）帳戶 110年5月22日 甲丑○○成年人與少年犯三人以上共同詐欺取財罪，處有期徒刑壹年貳月。 19 ｚ○○ 110年5月23日 如起訴書附表十六編號34所示 同案少年馮○嘉負責提領ｚ○○、Ｐ○○及甲Ｊ○○遭詐騙款項其中之2萬5000元  中國信託商業銀行（000-0000000000000000號）帳戶 110年5月23日 甲丑○○成年人與少年犯三人以上共同詐欺取財罪，處有期徒刑壹年貳月。 20 Ｐ○○ 110年5月23日 如起訴書附表十六編號34所示  中國信託商業銀行（000-0000000000000000號、000-00000000000000號）帳戶 110年5月23日 甲丑○○成年人與少年犯三人以上共同詐欺取財罪，處有期徒刑壹年貳月。 21 甲Ｊ○○ 110年5月23日 如起訴書附表十六編號34所示  中華郵政公司（000-00000000000000號、000-00000000000000號）帳戶、永豐銀行（000-00000000000000號）帳戶、新光銀行（000-000000000000號）帳戶、台灣中小企業銀行（000-0000000000號）帳戶、國泰世華銀行（000-000000000000號）帳戶、中國信託商業銀行（000-000000000000號、000-000000000000號、000-000000000000號）帳戶、渣打國際銀行（000-00000000000000號）帳戶 110年5月23日 甲丑○○成年人與少年犯三人以上共同詐欺取財罪，處有期徒刑壹年貳月。 22 甲ｉ○○ 110年5月24日 如起訴書附表十六編號35至38所示 同案少年馮○嘉負責提領甲ｉ○○遭詐騙款項其中之15萬元 中華郵政公司（000-00000000000000號）帳戶 110年5月24日 甲丑○○成年人與少年犯三人以上共同詐欺取財罪，處有期徒刑壹年貳月。 23 壬○○ 110年5月24日 如起訴書附表十六編號39至41所示 同案少年馮○嘉負責提領壬○○及曾楷柇遭詐騙款項其中之7萬元 中華郵政公司（000-00000000000000號）帳戶 110年5月24日 甲丑○○成年人與少年犯三人以上共同詐欺取財罪，處有期徒刑壹年貳月。 24 曾楷柇 110年5月24日 如起訴書附表十六編號39至41所示  中華郵政公司（000-00000000000000號）帳戶 110年5月24日 甲丑○○成年人與少年犯三人以上共同詐欺取財罪，處有期徒刑壹年貳月。 25 ｍ○○ 110年5月24日 如起訴書附表十六編號42至43所示 同案少年馮○嘉負責提領ｍ○○及乙○○遭詐騙款項其中之3萬7193元 中國信託商業銀行（000-000000000000號）帳戶 110年5月24日 甲丑○○成年人與少年犯三人以上共同詐欺取財罪，處有期徒刑壹年貳月。 26 乙○○ 110年5月24日 如起訴書附表十六編號42至43所示  中國信託商業銀行（000-000000000000號）帳戶、新光銀行（000-0000000000000號）帳戶、中華郵政公司（000-0000000000000號、000-0000000000000號）帳戶 110年5月24日 甲丑○○成年人與少年犯三人以上共同詐欺取財罪，處有期徒刑壹年貳月。 27 甲ｈ○○ 110年5月24日 如起訴書附表十六編號44至46所示 同案少年馮○嘉負責提領甲ｈ○○遭詐騙款項其中之9萬元 華南商業銀行（000-000000000000號）帳戶、玉山銀行（000-0000000000000號）帳戶 110年5月24日 甲丑○○成年人與少年犯三人以上共同詐欺取財罪，處有期徒刑壹年貳月。 28 子○○ 110年5月24日 如起訴書附表十六編號47至52所示 同案少年馮○嘉負責提領子○○遭詐騙款項其中之14萬9000元 中華郵政公司（000-00000000000000號、000-00000000000000號）帳戶、玉山銀行（000-0000000000000號）帳戶 110年5月24日 甲丑○○成年人與少年犯三人以上共同詐欺取財罪，處有期徒刑壹年貳月。 29 甲Ｐ○○ 110年5月25日 如起訴書附表十六編號53、57、60所示 同案少年張○鈞負責提領甲Ｐ○○、申○○遭詐騙款項其中之6萬元、2萬2000元、3萬元  中華郵政公司（000-00000000000000號、000-0000000000000000號）帳戶、華南銀行（000-0000000000000000號）帳戶 110年5月25日 甲丑○○成年人與少年犯三人以上共同詐欺取財罪，處有期徒刑壹年貳月。 30 申○○ 110年5月25日 如起訴書附表十六編號53、57、60所示  中華郵政公司（000-00000000000000號）帳戶、台北富邦商業銀行（000-00000000000000號）帳戶、兆豐銀行（000-00000000000號）帳戶 110年5月25日 甲丑○○成年人與少年犯三人以上共同詐欺取財罪，處有期徒刑壹年貳月。 31 乙丁○○ 110年5月25日 如起訴書附表十六編號54至56所示(並刪除被害人遭詐騙手法欄：關於Ｔ○○之記載) 同案少年張○鈞負責提領乙丁○○遭詐騙款項其中之15萬元 中華郵政公司（000-00000000000000號）帳戶 110年5月25日 甲丑○○成年人與少年犯三人以上共同詐欺取財罪，處有期徒刑壹年貳月。 32 乙寅○○ 110年5月25日 如起訴書附表十六編號58至59所示(並更正被害人遭詐騙手法欄1：「…至中華郵政等帳戶」之記載) 同案少年張○鈞負責提領乙寅○○及甲Ｔ○○遭詐騙款項其中之10萬元 中華郵政公司（000-00000000000000號、000-00000000000000號）帳戶 110年5月25日 甲丑○○成年人與少年犯三人以上共同詐欺取財罪，處有期徒刑壹年貳月。 33 甲Ｔ○○ 110年5月25日 如起訴書附表十六編號58至59所示 中華郵政公司（000-00000000000000號）帳戶 110年5月25日 甲丑○○成年人與少年犯三人以上共同詐欺取財罪，處有期徒刑壹年貳月。 34 戊○○ 110年5月25日 如起訴書附表十六編號61至67所示 同案少年張○鈞負責提領戊○○及甲乙○○遭詐騙款項其中之13萬0035元 中國信託商業銀行（000-000000000000號、000-0000000000000000號）帳戶、中華郵政公司（000-0000000000000000號）帳戶、玉山銀行（000-0000000000000000號）帳戶、合作金庫（000-0000000000000000號）帳戶、臺灣中小企銀（000-0000000000000000號）帳戶 110年5月26日 甲丑○○成年人與少年犯三人以上共同詐欺取財罪，處有期徒刑壹年貳月。 35 甲乙○○ 110年5月25日 如起訴書附表十六編號61至67所示  中華郵政公司（000-00000000000000號、000-00000000000000號）帳戶、中國信託商業銀行（000-000000000000號）帳戶、玉山銀行（000-0000000000000號）帳戶 110年5月26日 甲丑○○成年人與少年犯三人以上共同詐欺取財罪，處有期徒刑壹年貳月。 36 甲Ｚ○○ 110年5月26日 如起訴書附表十六編號68至71、85至88所示 同案少年馮○嘉負責提領甲Ｚ○○及甲黃○○遭詐騙款項其中之8萬元、7萬5000元、5萬元  第一商業銀行（000-0000000000000000號）帳戶、臺灣中小企銀（000-0000000000000000號）帳戶 110年5月26日 甲丑○○成年人與少年犯三人以上共同詐欺取財罪，處有期徒刑壹年貳月。 37 甲黃○○ 110年5月26日 如起訴書附表十六編號68至71、85至95所示  第一商業銀行（000-00000000000號）帳戶、中華郵政公司（000-00000000000000號）帳戶、兆豐銀行（000-00000000000000號）帳戶 110年5月26日 甲丑○○成年人與少年犯三人以上共同詐欺取財罪，處有期徒刑壹年貳月。 38 甲地○○ 110年5月26日 如起訴書附表十六編號72至74所示 同案少年馮○嘉負責提領甲地○○遭詐騙款項其中之12萬9000元  中華郵政公司（000-00000000000000號）帳戶、台灣銀行（000-000000000000號）帳戶、第一商業銀行（000-00000000000號）帳戶、台新國際商業銀行（000-00000000000000號）帳戶 110年5月26日 甲丑○○成年人與少年犯三人以上共同詐欺取財罪，處有期徒刑壹年貳月。 39 甲ｖ○○ 110年5月26日 如起訴書附表十六編號75、79至84所示 同案少年馮○嘉負責提領甲ｖ○○及ｉ○○遭詐騙款項其中之3萬元、10萬1030元  中華郵政公司（000-0000000000000000號）帳戶、臺灣銀行（000-0000000000000000）、中國信託商業銀行（000-0000000000000000號）帳戶 110年5月26日 甲丑○○成年人與少年犯三人以上共同詐欺取財罪，處有期徒刑壹年貳月。 40 ｉ○○ 110年5月26日 如起訴書附表十六編號75、79至84所示  中華郵政公司（000-00000000000000號）帳戶、彰化銀行（000-00000000000000號）帳戶 110年5月26日 甲丑○○成年人與少年犯三人以上共同詐欺取財罪，處有期徒刑壹年貳月。 41 甲ｕ○○ 110年5月26日 如起訴書附表十六編號76至78所示 同案少年馮○嘉負責提領甲ｕ○○遭詐騙款項其中之12萬0005元 中華郵政公司（000-00000000000000號）帳戶、合作金庫銀行（000-0000000000000號）帳戶 110年5月26日 甲丑○○成年人與少年犯三人以上共同詐欺取財罪，處有期徒刑壹年貳月。 42 ｊ○○ 110年5月28日 如起訴書附表十六編號89至90、94至95所示 同案少年張○鈞負責提領ｊ○○、Ｅ○○、甲Ｂ○○及Ｋ○○遭詐騙款項其中之3萬0010元、2萬5010元  永豐銀行（000-00000000000000號）帳戶 110年5月28日 甲丑○○成年人與少年犯三人以上共同詐欺取財罪，處有期徒刑壹年貳月。 43 Ｅ○○ 110年5月28日 如起訴書附表十六編號89至90、94至95所示(並更正被害人姓名李佩渝為Ｅ○○)  永豐銀行（000-00000000000000號）帳戶 110年5月28日 甲丑○○成年人與少年犯三人以上共同詐欺取財罪，處有期徒刑壹年貳月。 44 甲Ｂ○○ 110年5月28日 如起訴書附表十六編號89至90、94至95所示  永豐銀行（000-00000000000000號）帳戶 110年5月28日 甲丑○○成年人與少年犯三人以上共同詐欺取財罪，處有期徒刑壹年貳月。 45 Ｋ○○ 110年5月28日 如起訴書附表十六編號89至90、94至95所示  永豐銀行（000-00000000000000號）帳戶 110年5月28日 甲丑○○成年人與少年犯三人以上共同詐欺取財罪，處有期徒刑壹年貳月。 46 ｅ○○ 110年5月30日 如起訴書附表十六編號96至100所示(並更正編號97行為方式欄：「…提領詐欺不法所得9,000元，…」之記載) 同案少年張○鈞負責提領ｅ○○、寅○○、甲ｄ○○、Ｒ○○及ｏ○○遭詐騙款項其中之7萬5000元  中華郵政公司（000-00000000000000號）帳戶 110年5月30日 甲丑○○成年人與少年犯三人以上共同詐欺取財罪，處有期徒刑壹年貳月。 47 寅○○ 110年5月30日 如起訴書附表十六編號96至100所示(並更正被害人遭詐騙手法欄2：「…至中國信託商業銀行等帳戶」及更正編號97行為方式欄：「…提領詐欺不法所得9,000元，…」之記載)  中國信託商業銀行（000-000000000000號）帳戶 110年5月30日 甲丑○○成年人與少年犯三人以上共同詐欺取財罪，處有期徒刑壹年貳月。 48 甲ｄ○○ 110年5月30日 如起訴書附表十六編號96至100、103、108所示(並更正編號97行為方式欄：「…提領詐欺不法所得9,000元，…」之記載)  中華郵政公司（000-00000000000000號）帳戶、中國信託銀行（000-0000000000000000號）帳戶 110年5月30日 甲丑○○成年人與少年犯三人以上共同詐欺取財罪，處有期徒刑壹年貳月。 49 Ｒ○○ 110年5月30日 如起訴書附表十六編號96至100所示(並更正編號97行為方式欄：「…提領詐欺不法所得9,000元，…」之記載)  中華郵政公司（000-00000000000000號）帳戶 110年5月30日 甲丑○○成年人與少年犯三人以上共同詐欺取財罪，處有期徒刑壹年貳月。 50 ｏ○○ 110年5月29日 如起訴書附表十六編號96至100、104至107所示(並更正編號97行為方式欄：「…提領詐欺不法所得9,000元，…」之記載)  中華郵政公司（000-00000000000000號、000-00000000000000號）帳戶、彰化銀行（000-0000000000000000號）帳戶、合作金庫銀行（000-0000000000000號）帳戶 110年5月30日 甲丑○○成年人與少年犯三人以上共同詐欺取財罪，處有期徒刑壹年貳月。 51 甲辛○○ 110年5月30日 如起訴書附表十六編號101至102所示(並更正被害人姓名辛○○為田書  ；羅曉林為乙丑○○) 同案少年張○鈞負責提領甲辛○○、田書 、乙丑○○遭詐騙款項其中之6萬7000元  中國信託商業銀行（000-0000000000000000號）帳戶 110年5月30日 甲丑○○成年人與少年犯三人以上共同詐欺取財罪，處有期徒刑壹年貳月。 52 田書 110年5月30日 如起訴書附表十六編號101至102所示(並更正被害人姓名辛○○為田書  ；羅曉林為乙丑○○)  中華郵政公司（000-00000000000000號）帳戶、玉山銀行（000-0000000000000號）帳戶、中國信託商業銀行（000-000000000000號）帳戶 110年5月30日 甲丑○○成年人與少年犯三人以上共同詐欺取財罪，處有期徒刑壹年貳月。 53 乙丑○○ 110年5月30日 如起訴書附表十六編號101至102所示(並更正被害人姓名辛○○為田書  ；羅曉林為乙丑○○)  中國信託商業銀行（000-000000000000號、000-000000000000號、000-000000000000號）帳戶、玉山銀行（000-0000000000000號）帳戶、中華郵政公司（000-00000000000000號、000-0000000000000000號）帳戶 110年5月30日 甲丑○○成年人與少年犯三人以上共同詐欺取財罪，處有期徒刑壹年貳月。 54 許穎皓 110年5月30日 如起訴書附表十六編號103、108所示 同案少年張○鈞負責提領許穎皓遭詐騙款項其中之7萬7000元、6萬元 中國信託商業銀行（000-0000000000000000號）帳戶、中華郵政公司（000-0000000000000000號、000-000000000000000號）帳戶、玉山銀行（000-0000000000000000號）帳戶 110年5月30日 甲丑○○成年人與少年犯三人以上共同詐欺取財罪，處有期徒刑壹年貳月。 55 林菀真 110年5月30日 如起訴書附表十六編號104至107所示 同案少年張○鈞負責提領林菀真及ｒ○○遭詐騙款項其中之5萬1020元  中華郵政公司（000-00000000000000號、000-00000000000000號）帳戶 110年5月30日 甲丑○○成年人與少年犯三人以上共同詐欺取財罪，處有期徒刑壹年貳月。 56 ｒ○○ 110年5月30日 如起訴書附表十六編號104至107所示  中華郵政公司（000-00000000000000號）帳戶 110年5月30日 甲丑○○成年人與少年犯三人以上共同詐欺取財罪，處有期徒刑壹年貳月。 57 乙戊○○ 110年5月31日 如起訴書附表十六編號109至123所示 同案少年馮○嘉負責提領乙戊○○、甲丁○○及甲Ｅ○○遭詐騙款項其中之14萬0040元、11萬9035元  中華郵政公司（000-00000000000000號、000-0000000000000000號）帳戶、中國信託商業銀行（000-0000000000000000號）帳戶、農漁會南區資訊中心（000-0000000000000000號）帳戶、玉山銀行（000-0000000000000000號）帳戶、合作金庫銀行（000-0000000000000號、000-0000000000000000號）帳戶、台新銀行（000-0000000000000000號）帳戶、國泰世華商業銀行（000-0000000000000000號）帳戶 110年5月31日 甲丑○○成年人與少年犯三人以上共同詐欺取財罪，處有期徒刑壹年貳月。 58 甲丁○○ 110年5月31日 如起訴書附表十六編號109至123所示  中華郵政公司（000-00000000000000號）帳戶、台新銀行（000-00000000000000號）帳戶、玉山銀行（000-0000000000000號）帳戶、聯邦銀行（000-00000000000000號、000-00000000000000號、000-00000000000000號、000-00000000000000號）帳戶、合作金庫銀行（000-000000000000號）帳戶 110年5月31日 甲丑○○成年人與少年犯三人以上共同詐欺取財罪，處有期徒刑壹年貳月。 59 甲Ｅ○○ 110年5月31日 如起訴書附表十六編號109至123所示  中華郵政公司（000-0000000000000000號）帳戶、合作金庫銀行（000-0000000000000000號）帳戶 110年5月31日 甲丑○○成年人與少年犯三人以上共同詐欺取財罪，處有期徒刑壹年貳月。 60 己○○ 110年6月6日 如起訴書附表十六編號124至133、152所示(並更正編號132至133被害人遭詐騙手法欄：「…嗣車手趙○至負責提領王富含、甲ｍ○○、甲Ｕ○○、玄○○遭詐騙款項…」之記載) 同案少年趙○負責提領己○○及甲Ｋ○○遭詐騙款項其中之9萬5000元 中國信託商業銀行（000-0000000000000000號）帳戶、第一商業銀行（000-00000000000號）帳戶、中華郵政公司（000-0000000000000000號）帳戶、聯邦銀行（000-0000000000000000號、000-0000000000000000號）帳戶、渣打國際商業銀行（000-0000000000000000號）帳戶、玉山銀行（000-0000000000000000號）帳戶 110年6月6日、7日 甲丑○○成年人與少年犯三人以上共同詐欺取財罪，處有期徒刑壹年貳月。 61 甲Ｋ○○ 110年6月6日 如起訴書附表十六編號124至131所示  第一銀行（000-00000000000號）帳戶 110年6月6日 甲丑○○成年人與少年犯三人以上共同詐欺取財罪，處有期徒刑壹年貳月。 62 甲ｍ○○ 110年6月7日 如起訴書附表十六編號132至133、152所示(並更正編號132至133被害人遭詐騙手法欄：「…嗣車手趙○至負責提領王富含、甲ｍ○○、甲Ｕ○○、玄○○遭詐騙款項…」之記載) 同案少年趙○負責提領甲ｍ○○、甲Ｕ○○及玄○○遭詐騙款項其中之12萬元、2萬7000元 中華郵政公司（000-00000000000000號、000-00000000000000號）帳戶 110年6月7日 甲丑○○成年人與少年犯三人以上共同詐欺取財罪，處有期徒刑壹年貳月。 63 甲Ｕ○○ 110年6月7日 如起訴書附表十六編號132至133、152所示(並更正編號132至133被害人遭詐騙手法欄：「…嗣車手趙○至負責提領王富含、甲ｍ○○、甲Ｕ○○、玄○○遭詐騙款項…」之記載)  中華郵政公司（000-00000000000000號）帳戶 110年6月7日 甲丑○○成年人與少年犯三人以上共同詐欺取財罪，處有期徒刑壹年貳月。 64 玄○○ 110年6月7日 如起訴書附表十六編號132至133、152所示(並更正編號132至133被害人遭詐騙手法欄：「…嗣車手趙○至負責提領王富含、甲ｍ○○、甲Ｕ○○、玄○○遭詐騙款項…」及編號132至133被害人遭詐騙手法欄4、152被害人遭詐騙手法欄3：「…至中華郵政等帳戶」之記載)  中華郵政公司（000-0000000000000000號、000-0000000000000000號、000-0000000000000000號、000-0000000000000000號）帳戶、台新銀行（000-0000000000000000號）帳戶、彰化銀行（000-0000000000000000號）帳戶 110年6月7日 甲丑○○成年人與少年犯三人以上共同詐欺取財罪，處有期徒刑壹年貳月。 65 乙癸○○ 110年5月31日 如起訴書附表十六編號134至136所示 同案少年張○鈞負責提領乙癸○○、丁○○及甲ｌ○○遭詐騙款項其中之15萬元 中華郵政公司（000-00000000000000號）帳戶 110年6月7日 甲丑○○成年人與少年犯三人以上共同詐欺取財罪，處有期徒刑壹年貳月。 66 丁○○ 110年6月5日 如起訴書附表十六編號134至136所示  中華郵政公司（000-00000000000000號）帳戶 110年6月7日 甲丑○○成年人與少年犯三人以上共同詐欺取財罪，處有期徒刑壹年貳月。 67 甲ｌ○○ 110年6月5日 如起訴書附表十六編號134至136所示  中華郵政公司（000-00000000000000號）帳戶 110年6月7日 甲丑○○成年人與少年犯三人以上共同詐欺取財罪，處有期徒刑壹年貳月。 68 Ｈ○○ 110年6月7日 如起訴書附表十六編號137至138所示(並刪除被害人遭詐騙手法欄：關於ｓ○○之記載) 同案少年張○鈞負責提領Ｈ○○遭詐騙款項其中之12萬元  中華郵政公司（000-00000000000000號）帳戶 110年6月7日 甲丑○○成年人與少年犯三人以上共同詐欺取財罪，處有期徒刑壹年貳月。 69 甲Ｒ○○○ 110年6月7日 如起訴書附表十六編號139至141所示 同案少年張○鈞負責提領甲Ｒ○○○遭詐騙款項其中之15萬元 中華郵政公司（000-00000000000000號）帳戶 110年6月7日 甲丑○○成年人與少年犯三人以上共同詐欺取財罪，處有期徒刑壹年貳月。 70 甲甲○○ 110年6月7日 如起訴書附表十六編號142至151、153至154、176至177所示 同案少年張○鈞負責提領甲甲○○及庚○○遭詐騙款項其中之9萬9025元、2萬0005元、3萬0010元; font-size: 12px; line-height: 75%;"> 兆豐銀行（000-00000000000號）帳戶、中華郵政（000-0000000000000000號）帳戶、上海商業儲蓄銀行（000-00000000000000號）帳戶、永豐銀行帳戶（000-00000000000000號）帳戶 110年6月7日、8日 甲丑○○成年人與少年犯三人以上共同詐欺取財罪，處有期徒刑壹年貳月。 71 庚○○ 110年6月7日 如起訴書附表十六編號142至146、154、168至180、187至200所示  玉山銀行（000-0000000000000號）帳戶、中國信託商業銀行（000-000000000000號、000-000000000000號、000-000000000000號）帳戶、台中商銀（000-000000000000號）帳戶、臺灣銀行（000-000000000000號）、中華郵政（000-00000000000000號、000-00000000000000號）帳戶、元大銀行（000-00000000000000號）帳戶、兆豐銀行（000-00000000000號）帳戶、臺灣中小企銀（000-00000000000號）帳戶 110年6月7日 甲丑○○成年人與少年犯三人以上共同詐欺取財罪，處有期徒刑壹年貳月。 72 ｐ○○ 110年6月7日 如起訴書附表十六編號147至151、153所示 同案少年張○鈞負責提領甲甲○○及ｐ○○遭詐騙款項其中之9萬9025元、2萬0005元 永豐銀行（000-00000000000000號）帳戶 110年6月7日 甲丑○○成年人與少年犯三人以上共同詐欺取財罪，處有期徒刑壹年貳月。 73 地○○ 110年6月7日 如起訴書附表十六編號155至167所示 同案被告Ｗ○○負責提領地○○、甲未○○、Ｏ○○及ｘ○○遭詐騙款項其中之20萬元 渣打銀行（000－00000000000000號）帳戶 110年6月7日 甲丑○○犯三人以上共同詐欺取財罪，處有期徒刑壹年壹月。 74 甲未○○ 110年6月7日 如起訴書附表十六編號155至167所示  渣打銀行（000－00000000000000號）帳戶 110年6月7日 甲丑○○犯三人以上共同詐欺取財罪，處有期徒刑壹年壹月。 75 Ｏ○○ 110年6月7日 如起訴書附表十六編號155至167所示  渣打銀行（000－00000000000000號）帳戶 110年6月7日 甲丑○○犯三人以上共同詐欺取財罪，處有期徒刑壹年壹月。 76 ｘ○○ 110年6月7日 如起訴書附表十六編號155至167所示  渣打銀行（000－00000000000000號）帳戶 110年6月7日 甲丑○○犯三人以上共同詐欺取財罪，處有期徒刑壹年壹月。 77 Ｙ○○ 110年6月7日 如起訴書附表十六編號168至170所示 同案被告Ｗ○○負責提領Ｙ○○遭詐騙款項其中之12萬元 中華郵政（000-00000000000000號、000-00000000000000號）帳戶、國泰世華銀行（000-000000000000號）帳戶 110年6月7日 甲丑○○犯三人以上共同詐欺取財罪，處有期徒刑壹年壹月。 78 甲ｋ○○ 110年6月8日 如起訴書附表十六編號171至175、178至180、187至189所示 ="outline: none;"> 同案被告Ｗ○○負責提領甲ｋ○○、Ｑ○○及甲申○○遭詐騙款項其中之8萬9025元、5萬0015元、4萬1015元 玉山商業銀行（000－0000000000000號）帳戶 110年6月8日 甲丑○○犯三人以上共同詐欺取財罪，處有期徒刑壹年壹月。 79 Ｑ○○ 110年6月8日 如起訴書附表十六編號171至175、178至180、187至189所示  玉山商業銀行（000－0000000000000號）帳戶 110年6月8日 甲丑○○犯三人以上共同詐欺取財罪，處有期徒刑壹年壹月。 80 甲申○○ 110年6月8日 如起訴書附表十六編號171至175、178至180、187至189所示  中華郵政（000-00000000000000號）帳戶、玉山銀行（000-0000000000000號）帳戶、國泰世華銀行（000-000000000000號）帳戶 110年6月8日 甲丑○○犯三人以上共同詐欺取財罪，處有期徒刑壹年壹月。 81 ｂ○○ 110年6月8日 如起訴書附表十六編號180至186、203至206、256至259、261至262所示(並刪除編號180至186、203至206被害人遭詐騙手法欄：關於Ｍ○○及甲宙○○之記載並更正被害人姓名林清維為ｂ○○) 同案少年馮○嘉負責提領ｂ○○、甲ｂ○○及Ｍ○○遭詐騙款項其中之9萬7030元 、8萬0020元、5萬9020元、5萬9020元 華南商業銀行（000-000000000000號）帳戶 110年6月8日 甲丑○○成年人與少年犯三人以上共同詐欺取財罪，處有期徒刑壹年貳月。 82 甲ｂ○○ 110年6月8日 如起訴書附表十六編號180至186、203至206、256至259、261至262所示(並刪除編號180至186、203至206被害人遭詐騙手法欄：關於Ｍ○○及甲宙○○之記載及更正被害人姓名林清維為ｂ○○)  華南商業銀行（000-000000000000號）帳戶 110年6月8日 甲丑○○成年人與少年犯三人以上共同詐欺取財罪，處有期徒刑壹年貳月。 83 Ｍ○○ 110年6月9日 如起訴書附表十六編號256至259、261至262所示   華南商業銀行（000-000000000000號）帳戶、合作金庫銀行（000-0000000000000號）帳戶、國泰世華銀行（000-000000000000號）帳戶 110年6月10日 甲丑○○成年人與少年犯三人以上共同詐欺取財罪，處有期徒刑壹年貳月。 84 丑○○ 110年6月8日 如起訴書附表十六編號190至191、193、197至200所示 ble="false" style="outline: none;"> 同案少年馮○嘉負責提領丑○○、甲Ｏ○○及甲宇○○遭詐騙款項其中之3萬元、1萬9000元、6萬2000元 中國信託商業銀行（000-000000000000號）帳戶 110年6月8日 甲丑○○成年人與少年犯三人以上共同詐欺取財罪，處有期徒刑壹年貳月。 85 甲Ｏ○○ 110年6月8日 如起訴書附表十六編號190至191、193、197至200所示  中國信託商業銀行（000-000000000000號）帳戶 110年6月8日 甲丑○○成年人與少年犯三人以上共同詐欺取財罪，處有期徒刑壹年貳月。 86 甲宇○○ 110年6月8日 如起訴書附表十六編號190至191、193、197至200所示  中國信託商業銀行（000-000000000000號）帳戶 110年6月8日 甲丑○○成年人與少年犯三人以上共同詐欺取財罪，處有期徒刑壹年貳月。 87 Ｆ○○ 110年6月8日 如起訴書附表十六編號192、194至196所示 同案少年馮○嘉負責提領丑○○、甲Ｏ○○及甲宇○○遭詐騙款項其中之3萬元、10萬0005元 中華郵政公司（000-00000000000000號）帳戶 110年6月8日 甲丑○○成年人與少年犯三人以上共同詐欺取財罪，處有期徒刑壹年貳月。 88 乙辛○○ 110年6月8日 如起訴書附表十六編號192、194至196所示  中華郵政公司（000-00000000000000號）帳戶 110年6月8日 甲丑○○成年人與少年犯三人以上共同詐欺取財罪，處有期徒刑壹年貳月。 89 Ｃ○○ 110年6月8日 如起訴書附表十六編號201至202所示 同案少年馮○嘉負責提領Ｃ○○及甲○○遭詐騙款項其中之3萬元 中華郵政公司（000-00000000000000號、000-00000000000000號）帳戶 110年6月8日 甲丑○○成年人與少年犯三人以上共同詐欺取財罪，處有期徒刑壹年貳月。 90 甲○○ 110年6月8日 如起訴書附表十六編號201至202所示  中華郵政公司（000-00000000000000號）帳戶 110年6月8日 甲丑○○成年人與少年犯三人以上共同詐欺取財罪，處有期徒刑壹年貳月。 91 甲ｑ○○ 110年6月9日 如起訴書附表十六編號207至212所示 同案少年趙○負責提領甲ｑ○○遭詐騙款項其中之3萬元 中華郵政公司（000-00000000000000號）帳戶、合作金庫銀行（000-0000000000000號）帳戶 110年6月9日 甲丑○○成年人與少年犯三人以上共同詐欺取財罪，處有期徒刑壹年貳月。 92 戌○○ 110年6月9日 如起訴書附表十六編號213至217、247至252所示(並更正編號247至250、252被害人遭詐騙手法欄：「…嗣車手趙○至負責提領戌○○、甲Ｆ○○遭詐騙款項…」之記載)  contenteditable="false" style="outline: none;"> 同案少年趙○負責提領戌○○、Ｎ○○、ｄ○○及甲ｊ○○遭詐騙款項其中之19萬4000元、2萬元、14萬9010元 國泰世華商業銀行（000-000000000000號）帳戶、中華郵政公司（000-00000000000000號、000-00000000000000號）帳戶、台灣中小企銀（000-00000000000號）帳戶、新光銀行（000-0000000000000號）帳戶、台新銀行（000-00000000000000號）帳戶、中國信託商業銀行（000-000000000000號）帳戶 110年6月9日 甲丑○○成年人與少年犯三人以上共同詐欺取財罪，處有期徒刑壹年貳月。 93 Ｎ○○ 110年6月9日 如起訴書附表十六編號213至217、251所示  國泰世華商業銀行（000-000000000000號）帳戶、台中商銀（000-000000000000號）帳戶 110年6月9日 甲丑○○成年人與少年犯三人以上共同詐欺取財罪，處有期徒刑壹年貳月。 94 ｄ○○ 110年6月9日 如起訴書附表十六編號213至217、251所示  國泰世華商業銀行（000-000000000000號）帳戶、台中商銀（000-000000000000號、000-000000000000號）帳戶 110年6月9日 甲丑○○成年人與少年犯三人以上共同詐欺取財罪，處有期徒刑壹年貳月。 95 甲ｊ○○ 110年6月9日 如起訴書附表十六編號213至217、251所示  玉山商業銀行（000-0000000000000000號）帳戶、國泰世華商業銀行（000-000000000000號）帳戶、聯邦銀行（000-0000000000000000號）帳戶、中華郵政公司（000-0000000000000000號）帳戶 110年6月9日 甲丑○○成年人與少年犯三人以上共同詐欺取財罪，處有期徒刑壹年貳月。 96 甲Ｙ○○ 110年6月9日 如起訴書附表十六編號218至221所示 同案少年趙○負責提領甲Ｙ○○、甲Ｃ○○遭詐騙款項其中之8萬0020元 中華郵政公司（000-00000000000000號）帳戶 110年6月9日 甲丑○○成年人與少年犯三人以上共同詐欺取財罪，處有期徒刑壹年貳月。 97 甲Ｃ○○ 110年6月9日 如起訴書附表十六編號218至221所示(並更正被害人遭詐騙手法欄2：「…，致甲Ｃ○○信以為真而陷於錯誤，…」之記載)  中華郵政公司（000-00000000000000號）帳戶 110年6月9日 甲丑○○成年人與少年犯三人以上共同詐欺取財罪，處有期徒刑壹年貳月。 98 ｈ○ 110年6月9日 如起訴書附表十六編號222至228所示(並更正被害人姓名林芸榛為乙壬○○) 同案少年趙○負責提領ｈ○、乙壬○○遭詐騙款項其中之11萬4000元 玉山商業銀行（000-0000000000000）、中國信託銀行（000-000000000000號）帳戶 110年6月9日 甲丑○○成年人與少年犯三人以上共同詐欺取財罪，處有期徒刑壹年貳月。 99 乙壬○○ 110年6月9日 如起訴書附表十六編號222至228所示(並更正被害人姓名林芸榛為乙壬○○)  玉山商業銀行（000-0000000000000000號）帳戶、中國信託商業銀行（000-000000000000號）帳戶 110年6月9日 甲丑○○成年人與少年犯三人以上共同詐欺取財罪，處有期徒刑壹年貳月。 100 甲ｇ○○ 110年6月9日 如起訴書附表十六編號229至239所示 同案少年趙○負責提領甲ｇ○○、宇○○及甲Ｑ○○遭詐騙款項其中之18萬9030元 中華郵政公司（000-00000000000000號、000-0000000000000號）帳戶、渣打銀行（000-0000000000000000號）帳戶、臺灣企銀（000-0000000000000號）帳戶、台新銀行（000-0000000000000000號）帳戶、國泰世華商業銀行（000-000000000000號）帳戶、彰化銀行（000-0000000000000000號）帳戶 110年6月9日 甲丑○○成年人與少年犯三人以上共同詐欺取財罪，處有期徒刑壹年貳月。 101 宇○○ 110年6月9日 如起訴書附表十六編號229至239所示(並更正被害人遭詐騙手法欄2：「…9日撥打電話聯絡宇○○…」之記載)  中華郵政公司（000-00000000000000號）帳戶、渣打銀行（000-00000000000000號）帳戶、花蓮二信（000-00000000000000號）帳戶 110年6月9日 甲丑○○成年人與少年犯三人以上共同詐欺取財罪，處有期徒刑壹年貳月。 102 甲Ｑ○○ 110年6月9日 如起訴書附表十六編號229至239所示  第一銀行（000-00000000000號）帳戶、渣打銀行（000-00000000000000號）帳戶 110年6月9日 甲丑○○成年人與少年犯三人以上共同詐欺取財罪，處有期徒刑壹年貳月。 103 甲ａ○○ 110年6月9日 如起訴書附表十六編號240至246所示 同案少年趙○負責提領甲ａ○○、Ｇ○○遭詐騙款項其中之11萬4035元 中華郵政公司（000-00000000000000號、000-00000000000000號）帳戶、中國信託商業銀行（000-000000000000號）帳戶、兆豐銀行（000-00000000000號）帳戶、花蓮二信（000-00000000000000號）帳戶 110年6月9日 甲丑○○成年人與少年犯三人以上共同詐欺取財罪，處有期徒刑壹年貳月。 104 Ｇ○○ 110年6月9日 如起訴書附表十六編號240至246所示  中華郵政公司（000-00000000000000號、000-00000000000000號）帳戶、兆豐銀行（000-00000000000號）帳戶、花蓮二信（000-00000000000000號）帳戶、台新銀行（000-00000000000000號）帳戶 110年6月9日 甲丑○○成年人與少年犯三人以上共同詐欺取財罪，處有期徒刑壹年貳月。 105 甲Ｆ○○ 110年6月9日 如起訴書附表十六編號247至250、252所示(並更正被害人遭詐騙手法欄：「…嗣車手趙○至負責提領戌○○、甲Ｆ○○遭詐騙款項…」之記載)  中華郵政公司（000-00000000000000號）帳戶 110年6月9日 甲丑○○成年人與少年犯三人以上共同詐欺取財罪，處有期徒刑壹年貳月。 106 甲宙○○ 110年6月10日 如起訴書附表十六編號253至263所示 同案少年趙○負責提領甲ａ○○、Ｇ○○遭詐騙款項其中之13萬元、1萬2000元、1萬2000元 華南商業銀行（000-000000000000號）帳戶、中華郵政（000-0000000000000000號、000-0000000000000000號）帳戶、新光銀行（000-0000000000000000號）帳戶 110年6月10日 甲丑○○成年人與少年犯三人以上共同詐欺取財罪，處有期徒刑壹年貳月。 107 甲ｏ○○ 110年6月10日 如起訴書附表十六編號253至255、260、263所示  中華郵政（000-00000000000000號）帳戶、新光銀行（000-0000000000000號）帳戶 110年6月10日 甲丑○○成年人與少年犯三人以上共同詐欺取財罪，處有期徒刑壹年貳月。 108 甲Ｘ○○ 110年6月10日 如起訴書附表十六編號253至255、260、263所示  中華郵政（000-00000000000000號、000-00000000000000號）帳戶、新光銀行（000-0000000000000號）帳戶 110年6月10日 甲丑○○成年人與少年犯三人以上共同詐欺取財罪，處有期徒刑壹年貳月。 109 甲丙○○ 110年6月10日 如起訴書附表十六編號264至265、273至276、279至281、286所示(並更正被害人遭詐騙手法欄：「…嗣車手趙○至負責提領甲丙○○、甲Ｌ○○、ｗ○○、甲ｆ○○遭詐騙款項…」之記載) 同案少年趙○負責提領甲丙○○、甲Ｌ○○、ｗ○○及甲ｆ○○遭詐騙款項其中之2萬9000元、6萬7000元、4萬4005元、1605元 花蓮二信（000-00000000000000號）帳戶、台北富邦銀行（000-00000000000000號）帳戶、中國信託商業銀行（000-0000000000000號）帳戶、合作金庫銀行（000-0000000000000號）帳戶 110年6月10日 甲丑○○成年人與少年犯三人以上共同詐欺取財罪，處有期徒刑壹年貳月。 110 甲Ｌ○○ 110年6月10日 如起訴書附表十六編號264至265、273至276、279至281、286所示(並 更正被害人遭詐騙手法欄：「…嗣車手趙○至負責提領甲丙○○、甲Ｌ○○、ｗ○○、甲ｆ○○遭詐騙款項…」之記載)  合作金庫銀行（000-0000000000000號）帳戶、彰化銀行（000-0000000000000000號）帳戶 110年6月10日 甲丑○○成年人與少年犯三人以上共同詐欺取財罪，處有期徒刑壹年貳月。 111 ｗ○○ 110年6月10日 如起訴書附表十六編號264至265、273至276、279至281、286所示(並更正被害人遭詐騙手法欄：「…嗣車手趙○至負責提領甲丙○○、甲Ｌ○○、ｗ○○、甲ｆ○○遭詐騙款項…」之記載)  合作金庫銀行（000-0000000000000號）帳戶 110年6月10日 甲丑○○成年人與少年犯三人以上共同詐欺取財罪，處有期徒刑壹年貳月。 112 甲ｆ○○ 110年6月10日 如起訴書附表十六編號264至265、273至276、279至281、286所示(並更正被害人遭詐騙手法欄：「…嗣車手趙○至負責提領甲丙○○、甲Ｌ○○、ｗ○○、甲ｆ○○遭詐騙款項…」之記載)  合作金庫銀行（000-0000000000000號）帳戶 110年6月10日 甲丑○○成年人與少年犯三人以上共同詐欺取財罪，處有期徒刑壹年貳月。 113 黃○○ 110年6月10日 如起訴書附表十六編號266至272所示(並更正被害人遭詐騙手法欄：「…於110年6月10日撥打電話聯絡黃○○…」之記載) 同案少年趙○負責提領黃○○遭詐騙款項其中之9萬6000元 中華郵政（000-00000000000000號）帳戶、第一銀行（000-00000000000號）帳戶、玉山銀行（000-00000000000000號）帳戶、高雄三信（000-00000000000000號）帳戶 110年6月10日 甲丑○○成年人與少年犯三人以上共同詐欺取財罪，處有期徒刑壹年貳月。 114 Ａ○○ 110年6月10日 如起訴書附表十六編號277至278、282至285、315至316、319至324所示(並更正編號277至278、282至285被害人遭詐騙手法欄：「…嗣車手趙○至負責提領Ａ○○、ｑ○○遭詐騙款項…」之記載) 同案少年趙○負責提領Ａ○○及ｑ○○遭詐騙款項其中之5萬9000元、5萬1020元、3萬元、9萬4025元 玉山銀行（000-00000000000000號）帳戶、臺灣銀行（000-000000000000號）帳戶、中華郵政（000-00000000000000號）帳戶、臺灣中小企銀（000-000000000000號）帳戶、國泰世華銀行（000-000000000000號）帳戶 110年6月10日 甲丑○○成年人與少年犯三人以上共同詐欺取財罪，處有期徒刑壹年貳月。 115 ｑ○○ 110年6月10日 如起訴書附表十六編號277至278、282至285所示(並更正被害人遭詐騙手法欄：「…嗣車手趙○至負責提領Ａ○○、ｑ○○遭詐騙款項…」之記載) 中華郵政（000-0000000000000000號）帳戶 110年6月10日 甲丑○○成年人與少年犯三人以上共同詐欺取財罪，處有期徒刑壹年貳月。 116 甲ｙ○○ 110年6月11日 如起訴書附表十六編號287至293所示 同案被告Ｗ○○負責提領甲ｙ○○、Ｂ○○、Ｕ○○、癸○○及未○○遭詐騙款項其中之9萬元 中國信託商業銀行（000－000000000000號）帳戶 110年6月11日 甲丑○○犯三人以上共同詐欺取財罪，處有期徒刑壹年壹月。 117 Ｂ○○ 110年6月11日 ">如起訴書附表十六編號287至293所示 中國信託商業銀行（000-000000000000號）帳戶、國泰世華銀行（000-000000000000號）帳戶 110年6月11日 甲丑○○犯三人以上共同詐欺取財罪，處有期徒刑壹年壹月。 118 Ｕ○○ 110年6月11日 如起訴書附表十六編號287至293所示 玉山銀行（000-0000000000000000號）帳戶、中國信託商業銀行（000-0000000000000000號）帳戶 110年6月11日 甲丑○○犯三人以上共同詐欺取財罪，處有期徒刑壹年壹月。 119 癸○○ 110年6月11日 如起訴書附表十六編號287至293所示 中華郵政（000-0000000000000000號）帳戶、中國信託商業銀行（000-000000000000號）帳戶 110年6月11日 甲丑○○犯三人以上共同詐欺取財罪，處有期徒刑壹年壹月。 120 未○○ 110年6月11日 如起訴書附表十六編號287至293所示 中國信託商業銀行（000－000000000000號）帳戶 110年6月11日 甲丑○○犯三人以上共同詐欺取財罪，處有期徒刑壹年壹月。 121 Ｘ○○ > 110年6月11日 如起訴書附表十六編號294至297、300至301所示(並刪除編號294至297被害人遭詐騙手法欄：關於Ｉ○○之記載) 中華郵政（000-00000000000000號）帳戶、聯邦銀行（000-00000000000000號、000-00000000000000號、000-00000000000000號、000-00000000000000號）帳戶、台新銀行（000-0000000000000000號）帳戶 110年6月11日 甲丑○○犯三人以上共同詐欺取財罪，處有期徒刑壹年壹月。 122 Ｉ○○ 110年6月12日 如起訴書附表十六編號300至301所示(並刪除編號294至297被害人遭詐騙手法欄：關於Ｉ○○之記載) 中華郵政（000－00000000000000號）帳戶 110年6月12日 甲丑○○犯三人以上共同詐欺取財罪，處有期徒刑壹年壹月。 123 outli 110年6月12日 如起訴書附表十六編號298至299、306至至314、317至318所示 同案被告Ｗ○○負責提領甲ｒ○○遭詐騙款項其中之3萬元、11萬8015元、5萬9000元、3萬元 中華郵政（000-00000000000號）帳戶、中國信託商業銀行（000-000000000000號）帳戶、玉山銀行（000-0000000000000000號）帳戶 110年6月12日 甲丑○○犯三人以上共同詐欺取財罪，處有期徒刑壹年壹月。 124 甲ｓ○○ 110年6月12日 如起訴書附表十六編號302至305所示 style" lineheight="70%" style="display: inline; font-size: 12px; line-height: 75%;">同案被告Ｗ○○負責提領甲ｓ○○遭詐騙款項其中之2萬9980元 兆豐銀行（000-00000000000號）帳戶 110年6月12日 甲丑○○犯三人以上共同詐欺取財罪，處有期徒刑壹年壹月。 125 甲壬○○ 110年6月12日 如起訴書附表十六編號306至311所示 同案被告Ｗ○○負責提領甲ｒ○○及甲壬○○遭詐騙款項其中之11萬8015元 中國信託商業銀行（000-000000000000號）帳戶、兆豐銀行（000-00000000000號）帳戶、中華郵政（000-00000000000000號）帳戶、玉山銀行（000-0000000000000號）帳戶、彰化銀行（000-00000000000000號）帳戶 110年6月12日 甲丑○○犯三人以上共同詐欺取財罪，處有期徒刑壹年壹月。 126 甲庚○○ 110年6月12日 如起訴書附表十六編號315至316、319至324所示 同案被告Ｗ○○負責提領Ａ○○及甲庚○○遭詐騙款項其中之3萬元、9萬4025元 玉山銀行（000-0000000000000號、000-0000000000000號）帳戶、中華郵政（000-00000000000000號）帳戶、中國信託商業銀行（000-000000000000號）帳戶 110年6月12日 甲丑○○犯三人以上共同詐欺取財罪，處有期徒刑壹年壹月。 127 甲卯○○ 110年6月12日 如起訴書附表十六編號325至329所示(並更正編號329行為方式欄：「…提領詐欺不法所得1,000元，…」之記載) 同案被告Ｗ○○負責提領甲卯○○遭詐騙款項其中之13萬2015元  中華郵政（000-00000000000000號）帳戶、中國信託商業銀行（000-000000000000號）帳戶、玉山銀行（000-0000000000000號）帳戶 110年6月12日 甲丑○○犯三人以上共同詐欺取財罪，處有期徒刑壹年壹月。 128 甲ｔ○○ 110年6月27日 如起訴書附表十六編號330至332 所示 同案少年馮○嘉負責提領甲ｔ○○、甲Ｗ○○及辰○○遭詐騙款項其中之14萬9700元 中華郵政（000-00000000000000號、000-00000000000000號）帳戶、聯邦銀行（000-000000000000號）帳戶、新光銀行（000-0000000000000號）帳戶、台灣企銀（000-00000000000號）帳戶、華南銀行（000-000000000000）、永豐銀行（000-0000000000000000號）帳戶 110年6月27日 甲丑○○成年人與少年犯三人以上共同詐欺取財罪，處有期徒刑壹年貳月。 129 甲Ｗ○○ 110年6月27日 如起訴書附表十六編號330至332所示  新光銀行（000-0000000000000000號）帳戶、中華郵政（000-00000000000000號）帳戶、聯邦銀行（000-0000000000000000號）帳戶、華南銀行（000-0000000000000000號）帳戶 110年6月27日 甲丑○○成年人與少年犯三人以上共同詐欺取財罪，處有期徒刑壹年貳月。 130 辰○○ 110年6月27日 如起訴書附表十六編號330至332所示  中華郵政（000-0000000000000000號、000-00000000000000號）帳戶 110年6月27日 甲丑○○成年人與少年犯三人以上共同詐欺取財罪，處有期徒刑壹年貳月。 131 Ｊ○○ 110年6月27日 如起訴 書附表十六編號333至335所示 同案少年馮○嘉負責提領Ｊ○○及卯○○ style="display: inline; font-size: 12px; line-height: 75%;">遭詐騙款項其中之15萬元 中華郵政（000-00000000000000號）帳戶、京城商銀（000-000000000000號）帳戶、台灣企銀（000-00000000000號）帳戶、中國信託（000-0000000000000000） 110年6月27日 甲丑○○成年人與少年犯三人以上共同詐欺取財罪，處有期徒刑壹年貳月。 132 卯○○ 110年6月27日 如起訴書附表十六編號333至335所示  中華郵政（000-00000000000000號）帳戶 110年6月27日 甲丑○○成年人與少年犯三人以上共同詐欺取財罪，處有期徒刑壹年貳月。 133 甲癸○○ 110年6月27日 如起訴 書附表十六編號336至340所示 同案少年馮○嘉負責提領甲癸○○及甲酉○○遭詐騙款項其中之9萬7025元 華南商業銀行（000-000000000000號）帳戶、新光銀行（000-0000000000000號）帳戶 110年6月27日 甲丑○○成年人與少年犯三人以上共同詐欺取財罪，處有期徒刑壹年貳月。 134 甲酉○○ 110年6月27日 如起訴書附表十六編號336至340所示  華南商業銀行（000-000000000000號）帳戶、新光銀行（000-0000000000000000號）帳戶、上海銀行（000-00000000000000號）帳戶 110年6月27日 甲丑○○成年人與少年犯三人以上共同詐欺取財罪，處有期徒刑壹年貳月。 135 巳○○ 110年6月27日 如起訴書附表十六編號341至342、345至346、348至349所示 ref="colText" contenteditable="false" style="outline: none;">同案少年馮○嘉負責提領巳○○遭詐騙款項其中之3萬0010元、3萬0010元、1萬0010元 中華郵政（000-00000000000000號）帳戶 110年6月27日 甲丑○○成年人與少年犯三人以上共同詐欺取財罪，處有期徒刑壹年貳月。 136 ｙ○○ 110年6月27日 如起訴書附表十六編號343至344、347、350至352所示 同案少年馮○嘉負責提領ｙ○○及未據報案被害人遭詐騙款項其中之4萬元、9000元、5萬3000元 永豐銀行（000-00000000000000號）帳戶 110年6月27日 甲丑○○成年人與少年犯三人以上共同詐欺取財罪，處有期徒刑壹年貳月。 137 ne;"> ｇ○○ 110年6月29日 如起訴書附表十六編號353至355、359至360、362所示 同案被告甲Ｖ○○負責提領ｇ○○遭詐騙款項其中之14萬9000-size: 12px; line-height: 75%;">元、10萬元、800元 t="70%" style="display: inline; font-size: 12px; line-height: 75%;"> 花旗商銀（000-0000000000000000號）帳戶、中華郵政（000-0000000000000000號、000-00000000000000號、000-00000000000000號、000-00000000000000號、000-0000000000000000號）帳戶、合作金庫銀行（000-000000000000號）帳戶、玉山銀行（000-0000000000000號）帳戶、永豐銀行（000-00000000000000號）帳戶、中國信託商業銀行（000-000000000000號、000-000000000000號）帳戶、臺灣銀行（000-0000000000000000號）帳戶、台新銀行（000-0000000000000000號）帳戶、國泰世華商業銀行（000-0000000000000000號）帳戶 110年6月29日 甲丑○○犯三人以上共同詐欺取財罪，處有期徒刑壹年壹月。 138  style="outline: none;"> 甲子○○ 110年6月29日 如起訴書附表十六編號356358至355、361所示 同案被告甲Ｖ○○負責提領甲子○○遭詐騙款項其中之10萬7000元、800元 中國信託商業銀行（000-0000000000000000號）帳戶、華南銀行（000-0000000000000000號）帳戶、台新銀行（000-0000000000000000號）帳戶、國泰世華商業銀行（000-000000000000號）帳戶 00"> 110年6月29日 iv> 甲丑○○犯三人以上共同詐欺取財罪，處有期徒刑壹年壹月。